【裁判字號】    99,上訴,2621
【裁判日期】    990930
【裁判案由】    毒品危害防制條例等
【裁判全文】
臺灣高等法院刑事判決                99年度上訴字第2621號
上  訴  人
即  被  告  甲○○
選任辯護人  許玉娟律師
            鄭懷君律師
            彭若晴律師
上列上訴人即被告因違反毒品危害防制條例等案件，不服臺灣板
橋地方法院98年度訴字第2133號，中華民國99年5 月14日第一審
判決（起訴案號：臺灣板橋地方法院檢察署98年度偵字第11342
號），提起上訴，本院判決如下：
    主  文
原判決關於甲○○所犯如原判決附表一編號4至15所示部分暨定
應執行刑部分均撤銷。
甲○○所犯如附表一編號4至15所示之各罪，各處如附表一編號4
至15主文欄所示之主刑及從刑。
其餘上訴駁回。
甲○○上開撤銷改判與上訴駁回部分，應執行有期徒刑拾年陸月
，扣案附表三編號1、2所示之物均沒收銷燬之，扣案附表三編號
4至12所示之物均沒收。未扣案之販賣第一級毒品所得共新臺幣
壹萬陸仟元應與乙○○連帶沒收，如全部或一部不能沒收，以渠
等財產連帶抵償之。未扣案之販賣第二級毒品所得共新臺幣貳萬
壹仟元應與乙○○連帶沒收，如全部或一部不能沒收，以渠等財
產連帶抵償之。
    事  實
一、乙○○（業經原審判決確定）與甲○○係男女朋友，共同居
    住於臺北縣蘆洲市○○○路○段234號3樓，均明知海洛因、
    甲基安非他命分別屬毒品危害防制條例第2條第2項第1款、
    第2款之第一級毒品、第二級毒品，不得非法持有、販賣。
    渠等平日均染有施用毒品習慣，因缺錢花，竟萌生共同販賣
    第一級毒品海洛因、第二級毒品甲基安非他命以營利之犯意
    聯絡，由乙○○向綽號「阿嘉」之許子健及自稱「富源」之
    曾富源販入數量不詳之第一級毒品海洛因及第二級毒品甲基
    安非他命，另由甲○○向真實姓名年籍均不詳綽號「阿弟仔
    」之成年人販入數量不詳之第二級毒品甲基安非他命後，除
    部分供己施用外，餘則以附表三編號4至7所示之毒品分裝器
    、電子磅秤、分裝袋、分裝杓加以分裝，並以渠等所有如附
    表三編號9至12所示之門號0000000000號、0000000000號、0
    000000000號及0000000000號行動電話為聯絡電話，接受如
    附表一編號1至3所示之許家榮、附表一編號4至6所示之陳孟
    庭、附表一編號7至8所示之陳瑞杰、附表一編號9至10所示
    之吳建明、附表一編號11至12所示之陳怡璁、附表一編號13
    所示之吳孟鴻及附表一編號14至15所示之李俊明撥打上揭電
    話（分由乙○○或甲○○接聽），聯絡約定購買毒品種類、
    價額及交易地點後，分別於如附表一編號1至15所示之時間
    、地點，販賣如附表一編號1至15之毒品予許家榮、陳孟庭
    、陳瑞杰、吳建明、陳怡璁、吳孟鴻及李俊明（或由乙○○
    交付毒品給買家，或由甲○○交付毒品給買家），並收取如
    附表一編號1至15所示之價金，而從中賺取差價及毒品以牟
    利，且由乙○○交待甲○○記帳。乙○○與甲○○均明知甲
    基安非他命係經行政院衛生署公告禁止使用，為藥事法所規
    範之禁藥，仍基於轉讓禁藥之共同犯意聯絡，於附表二編號
    1、2所示之時、地，由乙○○出面分別將如附表二編號1、2
    所示之甲基安非他命，無償轉讓給吳建明施用。嗣經警循線
    於98年4月13日晚上9時30分許，持原審核發之搜索票，前往
    其2人同居之上開處所搜索，當場扣得附表三編號1所示之其
    販毒所剩餘之第一級毒品海洛因3小包（合計淨重3.28公克
    ，合計純質淨重0.70公克，含微量海洛因之包裝袋3只）及
    附表三編號2所示之其販毒剩餘第二級毒品甲基安非他4小包
    （淨重5.5480公克，取樣0.0002公克鑑定用罄，驗餘淨重5.
    5478公克，含微量甲基安非他命之包裝袋4只）、同屬其等
    所有如附表三編號4至7所示之供其秤重及預備供其持有分裝
    毒品之毒品分裝器1組、電子磅秤2台、分裝杓8支及分裝袋5
    包、附表三編號8所示之供其等販毒記帳之帳冊3本、附表三
    編號9至12所示供其等聯絡販毒之行動電話共4具（各含SIM
    卡1張，共計SIM卡4張）及附表三編號3、13、14所示供其等
    施用毒品之第一級毒品海洛因香菸1支、酒精燈1個及吸食器
    3個。
二、案經臺北縣政府警察局報請臺灣板橋地方法院檢察署檢察官
    偵查起訴。
    理  由
壹、程序部分：
一、按被告之自白，非出於強暴、脅迫、利誘、詐欺、疲勞訊問
    、違法羈押或其他不正之方法，且與事實相符者，得為證據
    ，刑事訴訟法第156條第1項定有明文。被告甲○○及同案被
    告乙○○於警詢、偵查、原審審理期間所為之陳述，均未表
    示有非出於自己自由意思之情形，故其2人就自己（此指不
    及於共同被告）與前揭犯罪事實相關事實證明部分（例如於
    何時、何地、販賣何種毒品及販賣金額、如何被查獲等事實
    ），有證據能力。
二、按被告以外之人於審判外之言詞或書面陳述，除法律有規定
    者外，不得作為證據，刑事訴訟法第159條第1項固定有明文
    。然被告以外之人於偵查中向檢察官所為之陳述，除顯有不
    可信之情況外，得為證據；被告以外之人於審判外之陳述，
    雖不符同法第159條之1至之4之規定，而經當事人於審判程
    式同意作為證據，法院審酌該言詞陳述或書面陳述作成時之
    情況，認為適當者，亦得為證據；又當事人、代理人或辯護
    人於法院調查證據時，知有第159條第1項不得為證據之情形
    ，而未於言詞辯論終結前聲明異議者，視為有前項之同意，
    同法第159條之1第2項、第159條之5亦分別定有明文。又刑
    事訴訟法第159條之5的立法意旨在於傳聞證據未經當事人之
    反對詰問予以核實，原則上先予排除。惟若當事人已放棄反
    對詰問權，於審判程式中表明同意該等傳聞證據可作為證據
    ；或於言詞辯論終結前未聲明異議，基於尊重當事人對傳聞
    證據之處分權，及證據資料愈豐富，愈有助於真實發見之理
    念，上開傳聞證據亦均得資為證據。經查：
(一)關於證人許家榮、陳孟庭、陳瑞杰、吳建明、陳怡璁、吳孟
    鴻及李俊明於警詢中之陳述，係屬被告以外之人於審判外之
    言詞陳述，依刑事訴訟法第159 條之規定，屬於傳聞證據而
    不具證據能力，且因被告甲○○及選任辯護人於本件準備程
    序中已表示不同意作為本案證據使用，是以其等警詢之供述
    尚無證據能力。
(二)關於證人許家榮、陳孟庭、陳瑞杰、吳建明、陳怡璁、吳孟
    鴻及李俊明於偵查中之陳述，係經檢察官諭知證人有具結之
    義務及偽證之處罰並命朗讀結文具結擔保其證言之真實性後
    ，以證人身份，於檢察官面前完整、連續陳述其親身經歷，
    且查無證據顯示係遭受強暴、脅迫、詐欺、利誘等外力干擾
    情形，或在影響其心理狀況致妨礙其自由陳述等顯不可信之
    情況，而被告甲○○及選任辯護人復未能提出上開證人在偵
    查中所述有何其他顯不可信之情況，引用上開證人於檢察官
    面前所為陳述作為證據應屬適當，依刑事訴訟法第159條之1
    第2項之規定，自具證據能力。
(三)本判決下列所引用之證據資料，均經依法踐行調查證據程序
    ，亦查無違反法定程序取得之情形，當事人於本院言詞辯論
    終結前亦未聲明異議，本院審酌證據資料製作時之情況，均
    無違法不當及證明力明顯過低之瑕疵，亦查無依法應排除其
    證據能力之情形，認以之作為證據應屬適當，皆有證據能力
    。
貳、實體部分：
一、上揭事實，業據被告甲○○均坦承不諱，僅辯稱並無綽號「
    阿弟仔」之人，係其於警詢時臨時編說等語，經查：
(一)上揭事實，業據證人即同案被告乙○○於警詢、偵查及原審
    均坦承不諱（見98年度偵字第11342號卷第23至24頁，原審
    卷(二)第173頁背面、178頁背面），而被告甲○○係向綽號「
    阿弟仔」之成年人販入甲基安非他命之事實，業據被告甲○
    ○於警詢、偵查及原審審理中坦認不諱（見同上偵查卷宗第
    13、149頁，原審羈押卷第6頁），並經證人乙○○於本院審
    理中證稱被告甲○○亦有其自己之管道購毒等語（見本院99
    年9月9日審判筆錄），且有關號碼為0000000000號、000000
    0000號及0000000000號之行動電話，為同案被告乙○○與被
    告甲○○共同使用一節，亦據渠等於警詢及偵查中供認不諱
    （見同上偵查卷宗第11至12、14、21、24至25、147、149頁
    ），是此部分之事實，應可認定，被告甲○○事後翻稱無綽
    號「阿弟仔」，係乙○○於警詢時教他隨便編說云云，亦為
    證人乙○○於本院審理中否認（見本院99年9月9日審判筆錄
    ），故被告甲○○於本院所辯，並不足採。
(二)附表一編號1至3所示販賣予許家榮部分：
  1.有關附表一編號1、3所示販賣第二級毒品甲基安非他命部分
    ：
    (1)證人許家榮於偵查中具結證述：伊認識乙○○、甲○○，
      他們會互相幫忙接電話，不一定是誰拿毒品來賣伊，又伊
      於98年3月15日下午5點34分許，有撥打0000000000號向乙
      ○○購買安非他命，當天就有交易，地點在他蘆洲住處，
      交易金額是3千元的安非他命，重量是0.45公克，另於98
      年3月23日晚上7點36分許，有撥打0000000000號向乙○○
      購買1千元的安非他命，伊有過去跟他拿等語歷歷（見同
      上偵查卷宗第267至269頁），復於原審審理中具結證陳：
      0000000000是伊的電話號碼，伊經由朋友介紹認識在庭的
      兩位被告，跟他們沒有仇恨，因伊找不到人可以買，所以
      請乙○○跟甲○○幫忙去買安非他命，但不知道他們去跟
      誰買，其2人都住在一起，誰接電話不一定，但是甲○○
      拿毒品給伊，而伊只是請他們代購安非他命，所謂的代購
      就是請他們幫伊去買之情（見原審卷(二)第133頁正反面）
      ，顯見證人許家榮有於附表一編號1及3所示之時間分別撥
      打同案被告乙○○及被告甲○○共同使用之行動電話聯繫
      購買第二級毒品甲基安非他命之事實。至被告甲○○曾辯
      稱係代購云云，且證人許家榮於原審審理中亦改證稱：僅
      係代購云云，若證人許家榮真僅係委託被告2人去購買毒
      品，證人許家榮理應知悉被告2人所購買之對象為何人方
      可委託，其表示不知悉，此與常情有違，則證人許家榮於
      原審審理中有關係代購云云，乃屬迴護被告2人之詞，不
      足採信，堪認許家榮以電話聯繫被告2人，並於附表一編
      號1、3所示之時間、地點向被告2人以3千元、1千元之代
      價購買第二級毒品甲基安非他命之情無訛。
    (2)又佐以許家榮所使用之0000000000號行動電話於98年3
      月15日下午4 時16分許有撥打給被告甲○○及同案被告乙
      ○○所共用之0000000000號行動電話，並由一名女性接聽
      ，通話內容為「B：喂，怎樣。A：你誰。B：我誰你不知
      道，你打電話要找誰。A：拿下來。B：等一下我剛起來，
      我叫小龍拿下去。A：我等很久了。B：沒有他現在才裝而
      已，現在要下去了。A：我還要拿2千元過去三重。B：現
      在喔，還是我幫你裝。A：裝好一點。B：裝2千的。A：好
      。…」、其所使用之前述電話於同日下午4時42分許有撥
      打電話給被告甲○○及同案被告乙○○所共用之00000000
      00號行動電話，並由一名女性接聽，通話內容為「B：喂
      。A：那東西好的還是不好的，看起來不好。B：你拿給他
      不好就拿回來。A：那東西好的嗎。B：拿回來都好的，你
      昨天用的那個可以嗎。A：用那個跟這個不一樣。B：所以
      我問你。A：還好。B：這沒味也是好的，看起來不好，但
      是有藥效，你先給不行再退。A：好。」、於同日下午5時
      34分許上開電話通話內容為「B：怎樣你講。A：這東西好
      像不好。B：應該不會我們昨天去跟人家拿東西是人家送
      過。來的，我們當場試應該不會。A：你們有用嗎。B：有
      用啊，沒效嗎。A：我用過沒什麼效果。B：那等一下在拿
      另外一種請你，我們去進兩種8-1。A：哦。B：那種不給
      你不是這樣，等一下你過來在拿另外一種請你。」；許
      家榮所使用上揭電話於98年3月23日晚上7時36分許有撥打
      給被告甲○○及同案被告乙○○所共用之0000000000號行
      動電話，並由一名男性接聽，通話內容為「A：喂我家榮
      。B：他在睡怎樣。A：我過去跟你拿。B：拿什麼。A：東
      西，我順便拿錢給你。B：拿多少。A：一千可以嗎，等一
      下再拿一千給你。B：你等一下出門我在叫他打給你。A：
      好。」，此有上揭行動電話之通訊監察譯文表在卷可稽（
      見同上偵查卷宗第77、78及87頁），則徵之上開通訊監察
      譯文，並互核證人許家榮上開證詞，益徵同案被告乙○○
      與被告甲○○確實有於附表一編號1、3所示之時間、地點
      販賣第二級毒品甲基安非他命給許家榮之事實。至被告甲
      ○○與證人許家榮於上開之通聯內容僅提到「2000」，
      惟觀之其等對話通聯譯文之前後文，可知其等對話內容同
      案被告乙○○裝好許家榮事先談妥之數量及金額後，復因
      要前往三重而再要求追加裝2千元甲基安非他命之情。
    (3)另觀以扣案編號3帳冊上記載3月15日「家榮0.31、2000」
      、「家榮、1000」、3月23日「家榮0.4、1000」等字樣，
      此有編號3帳冊扣案可稽，且有扣案編號3帳冊影本附卷可
      參（見同上偵查卷宗第113、117頁），可見其等間確實有
      交易毒品之情形。
    (4)復由同案被告乙○○於警詢中自承：警員所扣案之手機4
      支，除電話號碼手機0000000000為個人使用，其餘3 支手
      機都是伊跟女友甲○○共同所有，又該4 支手機都是朋友
      要請伊等購買安非他命、海洛因毒品所用的聯絡電話，另
      伊只記得綽號「家榮」的電話號碼是「0000000000」，其
      他都是他們主動打電話，警方提示監視行動電話「000000
      0000」與伊和甲○○共用之前述行動電話通聯明細對照表
      內容均係該朋友請伊代為購買安非他命毒品，海洛因比較
      少，代購金額從幾百至幾千元不等，交易地點都是約在伊
      蘆洲市○○○路○段旁邊的巷子，而扣案編號3 帳冊是記
      載伊販賣毒品的記錄，內容都是伊賣的對象及金額，帳冊
      中的「家榮」就是許家榮等語不諱（見同上偵查卷宗第21
      至29頁）；於偵查中另證稱：伊與甲○○是男女朋友關係
      ，扣案0000000000號、0000000000號及0000000000號行動
      電話係伊與被告甲○○共同使用，被告甲○○沒有使用00
      00000000號之行動電話，該電話是伊使用，又警方所提示
      98年3月15日之通訊監察譯文是伊與許家榮對話，內容係
      要賣安非他命，已經忘記賣多少錢及重量，但地點是在伊
      住處旁邊巷子，也是當天的事情，至於98年3月23日晚間7
      點36分的監察譯文是許家榮他要跟伊等拿1千元的安非他
      命，算0.3、0.4公克，交易地點也是在伊家樓下巷子，此
      外扣案帳冊是伊與被告甲○○販賣毒品的記錄等情明確（
      見同上偵查卷宗第146至148頁）；復於原審準備程序及審
      理中亦坦認：有販賣附表一編號1、3所示之甲基安非他命
      給許家榮之事實（見原審卷(一)第72頁），顯見同案被告乙
      ○○確實有於上開時、地販賣第二級毒品甲基安非他命給
      許家榮一節。同案被告乙○○、被告甲○○意圖營利販入
      第二級毒品甲基安非他命，又販賣毒品之罪責極重，如無
      利可圖，同案被告乙○○、被告甲○○當無甘冒重罪而為
      之理，況且同案被告乙○○於偵查中自承：每一次賺的錢
      不一定，安非他命有時候0.3、0.4公克算1千元，他拿1千
      元，伊賺不到3百元等語歷歷（見同上偵查卷宗第14頁）
      ，其於本院訊問程序及審理中均供稱：伊施用的海洛因及
      安非他命就靠這些人購買毒品，上游有時候會多給伊一些
      毒品，伊賺多少錢不一定，就是賺吃的，也有分給甲○○
      等情綦詳（見原審羈押卷第4頁，原審卷(二)第173頁），而
      被告甲○○於偵查中坦認：伊買0.3、0.4公克，給人家約
      0.2公克，中間有賺取毒品等語（見同上偵查卷宗第151頁
      ）；復於原審準備程序中亦陳稱：伊幫忙許家榮代購毒品
      ，上游會多給伊一些毒品之情（見原審卷(一)第18頁背面）
      ，則同案被告乙○○及被告甲○○既欲賺取差價即屬有償
      之行為，是其等營利之意圖至為灼然，其等業已構成毒品
      危害防制條例第4條第2項之販賣第二級毒品罪，至為明確
      。
  2.有關附表一編號2所示販賣第一級毒品海洛因部分：
    (1)證人許家榮於偵查中具結證述：伊於98年3月21日晚上6點
      26分許，有撥打0000000000號向甲○○購買海洛因，那一
      次買1千元，但多重不知道，交易地點也是被告2人居住的
      地方，而伊買海洛因的用途是要拿給朋友，但後來沒有給
      等詞（見同上偵查卷宗第268頁）；復於原審審理中另證
      稱：一般來說「女生」、「軟的」是指海洛因，「男生」
      、「硬的」是指安非他命，有關98年3月21日通聯內容係
      伊跟0000000000的1個女生通聯，但這個號碼伊忘了是誰
      的，內容是在講毒品，有提到「女的」跟「軟的」，還有
      講到「1000」，應該是在講海洛因吧，又伊本身沒有海洛
      因前科記錄，不願意回答拿海洛因之原因之情（見原審卷
      第135頁正反面），此外，其於當天審理中先證稱：伊僅
      有請他們代購安非他命而已，沒有海洛因等詞（見原審卷
      (二)第134頁），其於同日審理中經檢察官詰問則改稱：伊
      有1次跟甲○○購買海洛因，是找她幫問一下那邊有沒有1
      千元的海洛因，因為時間過了很久，伊不知道後來有沒有
      買到之詞（見原審卷(二)第134頁正反面），嗣經辯護人詰
      問旋改稱：沒有買到云云（見原審卷(二)第134背面頁），
      可見證人許家榮有於附表一編號2所示之時間撥打電話跟
      被告甲○○詢問1千元之海洛因，惟證人許家榮對於當次
      有無拿到海洛因乙節，已有翻異前詞之情形。按證人恐遭
      報復或有其他考量而撇清或迴護被告之說詞，乃人情之常
      ，惟衡以證人許家榮於98年4月7日先被警察查獲，其先警
      員詢問後，被告乙○○及甲○○才於98年4月14日遭警察
      查獲，證人許家榮係先經由警員詢問後，之後又單獨接受
      檢察官訊問，當時較無機會與被告2人接觸，亦無餘暇思
      索是否藉詞掩飾被告2人罪行之際，明確指證先以電話聯
      絡，相約在被告2人住處，其以1千元之價格向被告甲○○
      購買海洛因但重量不知道，其雖沒有施用海洛因之習慣，
      但是要給朋友，之後沒有給等相關細節，而證人許家榮於
      偵查至原審審理到庭作證止，相隔甚久，難謂其非無串供
      迴護之虞，是以證人許家榮於偵查時在前開環境因素所為
      之陳述，自具有極高度之可信性。另徵之證人許家榮於原
      審審理中改稱：沒有拿到云云，惟觀之證人許家榮與被告
      甲○○之電話監聽譯文顯示，其等就談妥毒品的種類及價
      額後，之後就沒有再以電話聯繫，若許家榮沒有拿到第一
      級毒品海洛因，豈有不以電話質問被告甲○○之理，顯見
      證人許家榮事後翻異前詞改稱沒有拿到，係迴護被告之詞
      ，不足為採。
    (2)另參以許家榮所使用之0000000000號行動電話於98年3月2
      1日晚上6時26分許有撥打給被告甲○○及同案被告乙○○
      所共用之0000000000號行動電話，並由一名女性接聽，通
      話內容為「B：喂。A：喂，我跟你講女的要弄好一點。B
      ：什麼。A：女的弄好一點。B：不好意思已經沒有了。A
      ：真的還是假的，你是故意的。B：真的，我跟你講也是
      有，就是剛進來而已，我問那個人看東西怎樣。A：好啦
      。B：你的部分就改軟的。A：對。B：這樣我就把他補到
      過。A：要補。B：就看你多少軟的就多少。A：1000，就
      1000就對了。B：好。」，此有上揭行動電話之通訊監察
      譯文表在卷可稽（見同上偵查卷宗第85頁），則徵之上開
      通訊監察譯文，並互核證人許家榮上開證詞，益徵證人許
      家榮有於上開時、地撥打電話給其2人共同使用之前述電
      話購買海洛因之事實。
    (3)復觀以扣案編號3帳冊上記載3月21日「家榮、3000」等字
      樣，此有編號3帳冊扣案可稽，且有扣案編號3帳冊影本附
      卷可參（見同上偵查卷宗第116頁），可見其等間確實有
      交易毒品之情形。至雖編號3帳冊記載3月21日之金額與證
      人許家榮於偵查中具結所稱當次交易之金額為1千元不一
      致，但扣案之帳冊係被告甲○○所記載，其既否認犯行，
      自無法期待由其陳述瞭解帳目金額記載是否採累進或有其
      他情形，但徵之證人許家榮於偵查中之前開證述及其等該
      次交易之通聯記錄譯文顯示，可見該次交易海洛因之金額
      應為1千元至明。
    (4)佐以同案被告乙○○於警詢中自承：許家榮有請伊買安非
      他命，另外海洛因的次數比較少，又伊販賣毒品的種類安
      非他命及海洛因都有等語不諱（見同上偵查卷宗第12、29
      頁），其偵查中亦坦認：伊知道許家榮並沒有施用海洛因
      ，購買的原因可能是別人向伊要等情（見同上偵查卷宗第
      148 頁）及於原審訊問程序及審理中亦自白：帳冊有記載
      幫人買海洛因，又伊出去時，都只會帶1 支電話，甲○○
      會幫忙接電話，有關3 月21日販賣海洛因部分，如果他們
      有要東西，就是伊在外面跑等情明確（見原審羈押卷第5
      頁，原審卷(二)第174 頁背面），可見被告甲○○接獲許家
      榮來電表示要購買海洛因後，被告甲○○會通知同案被告
      乙○○，並由同案被告乙○○交付毒品海洛因給許家榮，
      是同案被告乙○○就附表一編號2 所示之販賣第一級毒品
      海洛因犯行與被告甲○○有犯意聯絡及行為分擔灼然。
    (5)被告甲○○於警詢中亦自承：編號3 帳冊是伊記載每天朋
      友叫伊代購安非他命及海洛因毒品的金額，又海洛因是乙
      ○○向伊朋友購買等情不諱（見同上偵查卷宗第13頁）；
      於偵查中另坦承：警員提示於98年3月21日晚上6點26分許
      之通聯譯文，該通話內容「女的」是海洛因，又伊僅幫忙
      代購海洛因，代購的好處就是伊可以留一點自己用，從中
      間賺毒品，不是賺錢等語不諱（見同上偵查卷宗第150至1
      51頁）；復於原審訊問程序中亦自白：伊有幫許家榮代購
      海洛因，每次都幫許家榮買1千元數量不等的海洛因，海
      洛因是乙○○的，是上游給乙○○用的，而伊拿來給許家
      榮，伊自己也有施用海洛因等語（見原審羈押卷第6頁）
      ，可見許家榮確實有撥打電話給被告甲○○表示要購買毒
      品海洛因，且販賣海洛因之目的係為了賺取自己施用，益
      徵同案被告乙○○販入海洛因之目的係為營利且被告甲○
      ○確實有於前述時、地販賣第一級毒品海洛因等事實。
(三)附表一編號4至6所示販賣予陳孟庭部分：
  1.證人陳孟庭於偵查中具結證述：伊有在施用海洛因，沒有施
    用安非他命，又伊認識乙○○跟甲○○，但只知道綽號，一
    個叫「小榮」，一個叫「眼鏡」，經警員提示照片後，指認
    編號2、7分別為乙○○及甲○○，跟他們沒有私人恩怨，而
    伊使用的手機門號是0000000000，另於98年4月5號上午11點
    24分有撥打電話給甲○○向她購買5千元的海洛因，當天有
    交易，地點應該是在土城中央路1段的7-11，另於98年4月7
    號21點7分，有撥打電話給甲○○向她購買5千元，4分之1錢
    的海洛因，交易地點在板橋市南雅夜市，此外於98年4月10
    號上午10點16分，有撥打電話給甲○○向她購買5千元，4分
    之1錢的海洛因，交易地點在土城中央路1段的7-11等語歷歷
    （見同上偵查卷宗第259至260頁），可見陳孟庭於附表一編
    號4至6所示之時間，撥打被告甲○○及同案被告乙○○共同
    使用之電話與被告甲○○聯繫購買海洛因事宜，渠等2人於
    附表一編號4至6所示之地點，交付海洛因給陳孟庭，並分收
    款項之情無誤。
  2.復參以(1)陳孟庭所使用之0000000000號行動電話於98年4月5
    日上午11時24分許有撥打給被告甲○○及同案被告乙○○所
    共用之0000000000號行動電話，並由一名女性接聽，通話內
    容為「B：喂，你在做什麼？A：沒有啊。B：要起來嗎。A：
    怎樣？你要喔？B：恩。A：要，要等，我已經要給人了。B
    ：嗯？A：我已經要給人了，你要，要等，這沒這麼多。B：
    沒關係啊。A：這沒這麼多。B：沒關係。A：你要，要等，
    我聯絡人，這樣。看你要等還是要先拿。B：恩。A：等，還
    是先拿一包去。B：好。A：等，還是先拿一包去。B：先好
    了。A：先喔。B：恩。A：這樣要麻煩你過來喔。不然你我
    等到…我先打給對方看對方現在在哪裡，差不多要我…。B
    ：嗯？什麼？A：你聽的懂意思嘛？B：聽不懂。A：我已經
    聯絡人了，他現在是在半路還是在幹嘛我不知道，我打電話
    跟他確認一下。…」；(2)陳孟庭所使用之0000000000號行動
    電話於98年4月7日晚上9時7分許有撥打給被告甲○○及同案
    被告乙○○所共用之0000000000號行動電話，並由一名女性
    接聽，通話內容為「B：喂。A：喂他來這要一、二十分在附
    近而已。B：他來這一、二十分，他來這一、二十分那就一
    、兩個鍾頭。A：不用一、二個鍾頭，我不知道我先讓他到
    我這，你要多少，一樣嗎。B：一樣。A：好。」；(3)陳孟庭
    所使用之0000000000號行動電話於98年4月10日上午10時16
    分許有撥打給被告甲○○及同案被告乙○○所共用之000000
    0000號行動電話，並由一名女性接聽，通話內容為「B：喂
    ，你那裡有4-1嗎。A：有啊。B：你本身就有了嗎。A：有…
    。B：拿過來。A：先拿4-1過去嗎。B：對啊。A：阿現在他
    在路上了。B：沒關係。A：哦好啊。B：多少。A：5000。B
    ：5000。A：本來6000。B：5000啦，6000。A：沒有啦我說
    出人家6000，出你5000。B：好。A：拜拜。」，此有上揭行
    動電話之通訊監察譯文表在卷可稽（見同上偵查卷宗第254
    至256頁），則徵之上開通訊監察譯文，並互核證人陳孟庭
    上開證詞，益徵同案被告乙○○與被告甲○○確實有於附表
    一編號4至6所示之時間、地點販賣第一級毒品海洛因給陳孟
    庭之事實。
  3.另觀以扣案編號3帳冊上記載4月5日「孟庭、9500（紅筆書
    寫）、欠4500（黑筆書寫）」、4月7日「孟庭、9500（紅筆
    書寫）」、4月10日「孟庭、5000（紅筆書寫）」等字樣，
    此有編號3帳冊扣案可稽，且有扣案編號3帳冊影本附卷可參
    （見同上偵查卷宗第123、124、126頁），可見其等間確實
    有交易毒品之情形。此外，雖編號3帳冊記載4月5日及4月7
    日之金額與證人陳孟庭於偵查中具結所稱每次購買之金額不
    一致，惟因被告甲○○係負責記帳者，其既否認犯行，自無
    法由其供述瞭解金額記載是否採累進之情，反觀證人陳孟庭
    於偵查中證稱：每次購買4分之1錢的海洛因，且金額均為5
    千元，再細究上開通聯內容中顯示，賣方有表示給人家都算
    6千，但給陳孟庭則算5千元乙節，則以相同的數量且購買日
    期在一週的時間內，價格應相差不多，更可見其等每次交易
    毒品海洛因均為5千元之情。
  4.又同案被告乙○○於偵查中亦自承：伊不太確定陳孟庭是不
    是「小庭」，因為有些人不會講全名，不說全名也不知道是
    誰，也不太確定0000000000電話使用者是不是「小庭」，因
    為號碼都記載手機內，如果是她，也是伊等幫她跟上面拿，
    伊沒有賺錢，但跟人家拿時，上游會多一些給伊等，伊等自
    己也有在使用等語不諱（見同上偵查卷宗第273至274頁）；
    復於原審準備程序及審理中則坦承有販賣第一級毒品海洛因
    給陳孟庭，並供稱：大概知道陳孟庭是誰，而伊的綽號叫「
    小榮」之情（見原審卷(二)第175頁），並佐以其於警詢、原
    審訊問程序及審理中亦曾自承：販賣毒品種類包括海洛因及
    安非他命，而因出門時，都只會帶1支電話，所以係由甲○
    ○幫忙接聽其他電話，再由同案被告乙○○交付之分工情形
    ，詳於前述，另酌以陳孟庭與被告甲○○上開通訊監察譯文
    內容，可見被告甲○○接獲陳孟庭來電表示要購買海洛因後
    ，被告甲○○會通知同案被告乙○○，並由同案被告乙○○
    交付毒品海洛因給陳孟庭，是同案被告乙○○就附表一編號
    4至6所示之販賣第一級毒品海洛因犯行與被告甲○○有犯意
    聯絡及行為分擔至明。
(四)附表一編號7至8所示販賣予陳瑞杰部分：
  1.陳瑞杰於偵查中具結證述：認識乙○○及甲○○，經警員提
    示照片後，指認編號4、7分別為乙○○及甲○○，跟他們沒
    有恩怨，又伊使用的行動電話是0000000000，於98年3月28
    日上午10點21分許有跟甲○○通電話，但當天沒有跟甲○○
    購買安非他命，該通電話是在講毒品不好，要跟她換，該次
    毒品的購買毒品時間應該是那通電話前天，但詳細時間不記
    得，只知道跟她買了2千元的安非他命，又於98年4月11日上
    午9點53分許有跟甲○○通電話，電話內容是跟她購買安非
    他命，大概1小時後，甲○○叫伊去找她，伊就去她蘆洲家
    樓下找她，伊拿了2千元給她，買了1包，不知道多重等語明
    確（見同上偵查卷宗第224至225頁）；復於原審審理中另證
    稱：伊綽號「阿杰」，甲○○叫伊「阿杰」及「小杰」，認
    識在庭的甲○○跟乙○○，小時候就認識乙○○，之後甲○
    ○住到乙○○家，就認識甲○○，沒有跟他們講說伊名字的
    「杰」是那個字，跟他們沒有仇恨，又乙○○及甲○○兩個
    住在一起，伊是用號碼0000000000手機主動聯絡乙○○後，
    乙○○表示有安非他命，可以安排伊購買，電話裡面也有跟
    甲○○通過電話，談的內容就是要跟甲○○購買毒品，購買
    的條件有跟乙○○講，也有跟甲○○講，伊係直接跟他們買
    毒品，是甲○○把毒品交到伊手上，又因伊購買次數不只1
    次，所以有無於98年3月27日向被告購買2千元的毒品，詳細
    日期並不清楚，雖於偵查中沒有提到3月27日有交易的事實
    ，但伊有表示於98年3月28日這通電話中提到毒品不好，要
    換毒品，偵查中證述交易時間是該通聯的「前天」，至於所
    謂的「前天」是指「前天」還是「前一天」因距離購買的時
    間很遠，所以忘記，但會打這通電話是因為之前有跟她買毒
    品才會打，該次是甲○○換毒品給伊，又有關98年4月11日
    的通聯記錄，該電話號碼是伊的電話，是跟甲○○的對話，
    是要買毒品，那時候說要買2千元，但因為老婆在，所以沒
    有買，電話中說2張，是伊要去跟人家借錢，但沒有借到，
    雖然有去，跟他們說要賒帳，但甲○○沒有答應，另伊跟甲
    ○○拿到的毒品是安非他命之情（見原審卷(二)第111至114頁
    ），可見證人陳瑞杰確實有於98年3月28日前，撥打被告甲
    ○○及同案被告乙○○共用之電話聯繫購買第二級毒品甲基
    安非他命事宜，談妥後，取得第二級毒品甲基安非他命，嗣
    因毒品品質不佳，遂於98年3月28日再次撥打電話，且其有
    於附表一編號2所示之時間撥打電話跟被告甲○○詢問2千元
    之甲基安非他命，惟證人陳瑞杰有無取得附表一編號2所示
    毒品乙節，已有翻異前詞之情形。按證人為迴護被告說詞，
    乃人情之常，惟衡以證人陳瑞杰於98年4 月21日被警察查獲
    ，其單獨接受警員詢問後，之後又單獨接受檢察官訊問，當
    時較無機會與被告甲○○及同案被告乙○○接觸，亦無餘暇
    思索是否藉詞掩飾被告甲○○及同案被告乙○○罪行之際，
    明確證稱與被告甲○○電話聯絡後，有前往被告甲○○及同
    案被告乙○○住處，購買2千元的甲基安非他命，不知道重
    量多少等相關細節，而證人陳瑞杰於偵查至原審審理到庭作
    證止，相隔甚久，難謂其非無串供迴護之虞，是以證人陳瑞
    杰於偵查時在前開環境因素所為之陳述，自具有極高度之可
    信性。另徵之證人陳瑞杰於原審審理中改稱：沒有借到錢，
    而被告甲○○不同意賒帳，所以沒有買到云云，惟觀之證人
    陳瑞杰與被告甲○○之下列電話監聽譯文顯示，證人陳瑞杰
    並未表示沒有錢支付，亦未與被告甲○○討論可否賒帳之情
    節，由證人陳瑞杰大費周章從林口跑到被告甲○○及同案被
    告乙○○住處之舉，若真是要賒帳，此關係可否交易成功，
    陳瑞杰豈有不於電話聯繫中先說明之理，遑論證人陳瑞杰於
    原審審理中表示：於審理中的記憶較清楚云云，惟按一般經
    驗法則，人之記憶會隨時間久遠而淡薄，證人陳瑞杰並未說
    明其為何距離事發較遠的期間記憶反而較清楚，是其於本院
    審理中就此部分所證，應為迴護被告之詞，自不足採。
  2.另稽(1)陳瑞杰所使用之0000000000號行動電話於98年3 月28
    日上午10時21分許有撥打給被告甲○○及同案被告乙○○共
    同使用之0000000000行動電話，並由一名女性接聽，通話內
    容為「B：喂。A：你在幹嘛。B：我在網咖。A：阿你沒有上
    班喔。B：沒有。A：啊你多不來找我。B：啊約，還沒。A：
    還有很多。B：還有。A：不方便講話。B：不是我在網咖。A
    ：快一點你也太慢了。B：告腰（台語）。A ：有給你太多
    了。B：不是，因為我昨天才那個回來，才剛開始，我在公
    司沒辦法，很難。A：很難就對了喔。B：嗯。A：好啦，可
    以嗎，如不行拿來換。B：如果不行就拿去換了。」，(2)陳
    瑞杰所使用之0000000000號行動電話於98年4月11日上午9時
    53分許有撥打給被告甲○○及同案被告乙○○共同使用之00
    00000000行動電話，並由一名女性接聽，通話內容為「B：
    喂，姐，你有辦法幫我拿上來嘛？A：拿到哪？B：林口啊。
    A：那你怎麼不過來？B：我老婆在啊。A：什麼？B：我老婆
    在啊。A：喔，是喔，多少？B：嗯…我這裡是剩兩張，晚一
    點還有錢。A：你說什麼？B：我這裡是剩兩張，就是我晚一
    點還有錢。A：然後呢？B：想要先拿兩張。A：看你阿，到
    時後再補到夠還是怎樣。B：好阿，也是先拿兩張的東西。A
    ：然後你再拿過來的時候，我再把你剩的東西補到夠，這樣
    好不好？B：不是說…你不是說兩千拿，兩千拿，變成七千
    的量這樣。A：對。B：那可以喔？A：對。不過要今天喔，
    你等明天就沒辦法，就是要當日這樣，這樣看你阿。B：但
    是我…晚上我拿到錢，你不是又要走一次？A：你說什麼？B
    ：晚上我拿到錢，你不是又要走一次？A：沒關係阿。B：真
    的假的阿？A：沒關係阿，我不能走你不會走喔？B：好阿，
    你什麼時候可以到？A：我現在先看有沒有空，我現在在忙
    耶，你有很趕嗎？B：因為我等一下要跟我老婆出去。A：好
    好好，那問小龍，你那裡我不能去，我先問小龍一下。B：
    好。」，此有通訊監察譯文在卷可憑（見同上偵查卷宗第16
    1、165頁），則觀之上開通訊監察譯文，並互核證人陳瑞杰
    上開偵查中之證詞，益徵證人陳瑞杰有於附表一編號7、8所
    示之時間、地點向同案被告乙○○及被告甲○○購買第二級
    毒品甲基安非他命之事實至明。
  3.復參之扣案編號3帳冊上記載3月28日「阿傑0.3、2000」、4
    月11日「阿傑0.34、2000」等字樣，此有編號3帳冊1本扣案
    可稽，且有扣案編號3帳冊影本附卷可參（見同上偵查卷宗
    第119、126頁），而證人陳瑞杰於原審審理中亦證稱：甲○
    ○都叫伊「阿杰」、「小杰」，而伊並沒有說明名字的「杰
    」是那個字，已於前述，而而「阿杰」與「阿傑」發音均相
    同，足認其等間確實有交易毒品之情形。
  4.再稽同案被告乙○○於偵查中亦自承：陳瑞杰應該是伊朋友
    ，但伊不知道全名，又伊有幫陳瑞杰跟人家拿過，但對於98
    年4 月11日之通訊監察譯文的那通電話沒有印象等情不諱（
    見同上偵查卷宗第275 頁）；復於原審準備程序及審理中復
    坦承：有販賣第二級毒品甲基安非他命給陳瑞杰，又伊有介
    紹陳瑞杰撥打0000000000、0000000000的電話可以拿到安非
    他命，另陳瑞杰會打電話給伊，如果伊人在外面，就會叫他
    打電話給甲○○，伊再打電話給甲○○問說阿杰要拿多少錢
    ，拜託甲○○拿給他之情（見原審卷(二)第114背面、175背面
    頁），益徵同案被告乙○○有於上開時、地與被告甲○○共
    同販賣第二級毒品給陳瑞杰之事實。
(五)附表一編號9至10所示販賣予吳建明部分：
  1.證人吳建明於偵查中證述：伊認識乙○○、甲○○，分別叫
    他們「小榮」、「姊姊」，與他們沒有恩怨，「0000000000
    」係伊所使用的手機，另於98年4月6日凌晨0點16分許，有
    跟乙○○講電話，當天也有拿到2千元、應該是0.4公克毒品
    ，是在他蘆洲市○○○路家早餐店，此外於98年4月9日晚上
    7點33分許，有跟乙○○、甲○○購買毒品，是當天晚上拿
    ，也是拿1千元，伊平常毒品的來源就是乙○○、甲○○，
    打電話給他們也不一定是誰接，跟他們兩人其中任何一人拿
    都可以等語歷歷（見同上偵查卷宗第227至229頁）；復於原
    審審理中具結證稱：伊經由朋友介紹認識在庭的兩位被告，
    先認識女的，跟乙○○、甲○○沒有仇恨，又伊有施用毒品
    ，0000000000是伊之前的電話，伊會打電話給他們，都是女
    的接的比較多，很少跟乙○○講電話，他們在電話中直接叫
    伊名字吳建明，他們知道伊名字，伊於偵查中作證內容實在
    等語（見原審卷(二)第114背面至115之1頁），可見吳建明分
    於附表一編號9、10所示之時間，分別撥打同案被告乙○○
    、被告甲○○共同使用之電話聯繫購買甲基安非他命事宜，
    同案被告乙○○、被告甲○○於附表一編號9、10所示之地
    點，交付甲基安非他命給吳建明，並分收款項之情無誤。
  2.又佐以(1)吳建明所使用之0000000000號行動電話於98年4月6
    日凌晨0時16分許有撥打給同案被告乙○○、被告甲○○共
    同使用之0000000000行動電話，並由一名男性接聽，通話內
    容為「B：有了嗎？A：有了，不過這個你的標準，到底行不
    行我不確定。B：怎麼說？A：我試是沒味道又有效果，不過
    你的標準我不確定。B：你說這樣我很不好意思。A：東西我
    沒有騙你，真的你的標準我不敢確定。我說的話應該是可以
    。B：好啦，我過去，不行再說。A：你要多少？B：2張啊。
    …」；(2)吳建明所使用前述行動電話於98年4月9日晚上7 時
    33分許撥打同案被告乙○○、被告甲○○共同使用之前述電
    話，並由一名女性接聽，通話內容為「B：喂。A：怎樣你講
    。B：你誰。A：我啦。B：你是輪流接的。A：怎樣。B：拿1
    千。A：好。B：到打給你。」、於同日晚上7時40分許上開
    電話通話內容為「B：喂，我中午去拿你知道嗎。A：我知道
    。B：你拿一樣的。A：好。B：我馬上到。」，此有通訊監
    察譯文在卷可憑（見同上偵查卷宗第219至220頁），則觀之
    上開通訊監察譯文，並互核證人吳建明上開證詞，益徵證人
    吳建明有於附表一編號9至10所示之時間、地點向同案被告
    乙○○與被告甲○○購買第二級毒品甲基安非他命之事實至
    明。
  3.另衡以扣案編號3帳冊上記載4月6日「建明0.15、1000、欠
    1000」、4月9日「建明0.23、1000」等字樣，此有編號3帳
    冊扣案可稽，且有扣案編號3帳冊影本附卷可參（見同上偵
    查卷宗第124、125頁），可見其等間確實有交易毒品之情。
  4.同案被告乙○○於偵查中亦自承：吳建明應該是伊朋友，但
    不知道他的全名，又於98年4月6日凌晨0時16分許，有接到
    吳建明來電，這通電話伊有印象，那天因為上面給伊多一些
    自己吃，所以有先給他，錢之後再跟伊收，另於98年4月9日
    ，伊也有販賣安非他命給吳建明之情不諱（見同上偵查卷宗
    第276頁）；復於原審準備程序及審理中復坦承：有販賣第
    二級毒品甲基安非他命給吳建明，而伊家樓下旁邊就是早餐
    店等情明確（見原審卷(一)第18背面、第72背面，原審卷(二)第
    115之1、175背面至176頁），益徵同案被告乙○○有於上開
    時、地販賣第二級毒品給吳建明之事實。
(六)附表一編號11至12所示販賣予陳怡璁部分：
  1.證人陳怡璁於偵查中具結證稱：伊認識阿榮且見過甲○○，
    但不認識甲○○，與乙○○、甲○○並沒有冤仇，電話號碼
    0000000000號是伊在使用，又於98年4月5日晚上11時25分許
    ，有打電話表示朋友要一半，該朋友是指伊，因伊沒有錢，
    想要他多給一點，伊當時係跟他買1千元，重量不清楚，是1
    小包，而交易時間是隔日凌晨1、2點，地點應該是在他家附
    近，於98年4月6日0點31分許，伊再撥電話告知已經到他家
    附近的便利商店，另於98年4月10日上午10點55分許，伊有
    打電話表示要先還他1千元，並且拿2張，是要跟他買安非他
    命，當天也有交易到，買了2千元的安非他命，地點一樣在
    他家附近的便利商店，交易的時間已經是中午，同樣也是1
    小包，不知道重量，伊只有跟他買過2次等語歷歷（見同上
    偵查卷宗第178至179頁）；復於原審審理中亦證陳：知道乙
    ○○、甲○○叫伊「小璁」、「阿璁」，因之前的勒戒，所
    以認識乙○○，也見過甲○○1次，是在乙○○家附近，當
    時係乙○○載甲○○過來的，又伊有跟乙○○買過安非他命
    ，是直接跟乙○○接觸，不是請他們跟別人買，之前在偵查
    中，檢察官有提示通聯紀錄給伊看，伊當時所講的話實在，
    0000000000是伊使用的電話等情（見原審卷(二)第137至138頁
    ），足認陳怡璁有於上開時、地與同案被告乙○○及被告甲
    ○○聯繫購買第二級毒品甲基安非他命之事實。
  2.又佐以(1)陳怡璁所使用之0000000000號行動電話於98年4月5
    日晚上11時25許有先傳簡訊給同案被告乙○○所使用之0000
    000000行動電話，簡訊內容為「對了！我朋友要半！可嗎？
    」，其於同日晚上11時41分許上開電話亦有通話，通話內容
    為「A：喂，怎樣？B：我說要幫我朋友拿一半。A：我知道
    阿，我在等人家來，我那個時候本來要去跟人家拿，結果人
    家說要送來，還沒到。B：現在還沒有就對了。A：對阿，你
    等一下好不好。B：好阿，要不然你OK的時候再打給我。A：
    好，掰掰。」、於4月6日凌晨0時12分許上開電話通話內容
    為「A：可以過來。B：OK，掰掰。」、於4月6日凌晨31分許
    上開電話通話內容為「A：怎樣。B：我要到了。A：我早就
    到樓下等你了。是喔，這麼快喔，掰掰。」；(2)陳怡璁所使
    用之0000000000號行動電話於98年4月10日上午10時55許有
    先傳簡訊給同案被告乙○○所使用之0000000000行動電話，
    簡訊內容為「榮：我已經領到三千薪資了！可以先還你一千
    ，然後讓我拿兩張！不行的話，就還你兩千，我拿一張！」
    ，嗣於同日上午11時22分許，被告乙○○所使用之上揭行動
    電話回傳簡訊給陳怡璁所使用之前述行動電話，簡訊內容為
    「都好，但是要等我從土城回來，大約二十五分鐘」，之後
    陳怡璁於同日中午12時41分許復回簡訊，簡訊內容為「我拿
    兩張還你一張！現在出門！謝謝」，其於同日下午1時5分許
    上開電話亦有通話，通話內容為「A：喂。B：下來了。A：
    等我，我在拿東西。」，此有通訊監察譯文在卷可稽（見同
    上偵查卷宗第175至177頁），則觀之上開通訊監察譯文，並
    互核證人陳怡璁上開證詞，亦見證人陳怡璁有於附表一編號
    11、12所示之時間、地點向同案被告乙○○購買第二級毒品
    甲基安非他命之事實至明。
  3.復觀之扣案編號3帳冊上記載4月6日「阿聰0.25、1000、宜
    蘭」、4月10日「阿聰0.39、2000」等字樣，此有編號3帳冊
    扣案可稽，且有扣案編號3帳冊影本附卷可參（見同上偵查
    卷宗第124、126頁），而證人陳怡璁於原審審理中亦證稱：
    他們都叫伊「小璁」「阿璁」，而「阿璁」與「阿聰」發音
    均相同，堪認其等間確實有交易毒品之情形。
  4.同案被告乙○○於偵查中亦自承：伊不知道陳怡璁全名，又
    對於98年4月5日晚上11時25分許，電話號碼0000000000號的
    使用人有打電話給伊是否要安非他命，沒有印象，但於98年
    4月10上午前述電話使用人有傳簡訊給伊要買安非他命等語
    不諱（見同上偵查卷宗第275頁）；復於原審準備程序及審
    理中復坦承：有販賣第二級毒品甲基安非他命給陳怡璁等情
    明確（見原審卷(一)第18背面、第72背面，原審卷(二)第138、1
    76頁），益徵同案被告乙○○有於上開時、地共同販賣第二
    級毒品給陳怡璁之事實。
(七)有關附表一編號13所示販賣給吳孟鴻之犯罪事實部分：
  1.證人吳孟鴻於偵查中具結證稱：伊只認識乙○○，跟乙○○
    、甲○○沒有私人恩怨，又伊使用的手機門號是0000000000
    ，於98年4月4日晚間9點4許，有撥打電話給綽號「小榮」的
    人說要2千元的安非他命，這一通電話是乙○○接的，之後
    就去乙○○蘆洲住處找他等語明確（見同上偵查卷宗第222
    頁）；復於原審審理中證述：伊從小時候就認識乙○○，但
    沒有見過甲○○，伊跟乙○○沒有仇恨，之前在偵查中所述
    為實在，伊於98年4月所使用的手機是0000000000，他們叫
    伊「孟鴻」，98年4月4日通聯內容是在講2千元安非他命的
    事情，伊在乙○○他家附近拿到，但不知道重量多少，施用
    的結果有安非他命的感覺等語綦詳（見原審卷(二)第138背面
    至139背面頁），顯見吳孟鴻於附表一編號13所示之時間，
    撥打同案被告乙○○使用之電話與被告乙○○聯繫購買甲基
    安非他命事宜，被告乙○○亦於附表一編號13所示之地點，
    交付甲基安非他命給吳孟鴻，並分收款項之情無誤。
  2.又佐以吳孟鴻所使用之0000000000號行動電話於98年4月4日
    晚上9時4分許有撥打給同案被告乙○○所使用之0000000000
    行動電話，並由一名男性接聽，通話內容為「B：喂，小龍
    ，我孟鴻。我現在拿兩千元好不好？A：不過我不知道我這
    有沒有耶。B：是怎樣不知道？A：我先看一看，我等一下打
    給你，好不好。B：好。你馬上打給我。A：好。」、於同日
    晚上9時6分許上開電話通話內容為「B：喂，小龍。A：是你
    要的嘛？B：嗯？A：是你要的嗎？B：什麼？A：你要的喔？
    B：恩啊，我拿兩千你那邊有嗎？A：你自己要的喔？B ：恩
    。A：有阿。…B：好嗎？A：好啦，我知道啦。你現在上來
    喔？B：我現在跟阿富拿一下錢，我等一下就到好不好。A：
    好阿。B：過去你家還是怎樣？A：你過來我家樓下阿。…」
    、於同日晚上9時41分許上開電話通話內容為「B：喂，我在
    樓下。A：好。」，此有通訊監察譯文在卷可稽（見同上偵
    查卷宗第208至209頁），則觀之上開通訊監察譯文，並互核
    證人吳孟鴻上開證詞，益徵證人吳孟鴻有於附表一編號13所
    示之時間、地點向同案被告乙○○購買第二級毒品甲基安非
    他命之事實至明。
  3.另參以扣案編號3帳冊上記載4月4日「孟宏0.5、2000」等字
    樣，此有編號3帳冊1本扣案可稽，且有扣案編號3帳冊影本
    附卷可參（見同上偵查卷宗第123頁），而證人吳孟鴻於本
    院審理中亦證稱：他們都叫伊「孟鴻」，而「孟鴻」與「孟
    宏」發音均相同，足認其等間確實有交易毒品之情形。
  4.同案被告乙○○於偵查中亦自承：吳孟鴻應該是伊朋友，因
    伊不知道孟鴻全名，又伊對於98年4月4日晚上9時6分許的那
    通電話有印象，因為當天伊不確定數量夠不夠之情（見同上
    偵查卷宗第275頁）；復於原審準備程序及審理中復坦承：
    有販賣第二級毒品甲基安非他命給吳孟鴻等情明確（見原審
    卷(一)第18背面、第72背面，原審卷(二)第140、176背面頁），
    益徵同案被告乙○○有於上開時、地販賣第二級毒品給吳孟
    鴻之事實。而被告甲○○確實與同案被告乙○○對於販賣毒
    品海洛因、甲基安非他命之犯行，有犯意聯絡及行為分擔，
    已於前述，復參以被告甲○○在帳冊內尚知記載吳孟鴻購買
    毒品之數量及金額，其與乙○○共同販賣第二級毒品犯行至
    明。
(八)附表一編號14至15所示販賣予李俊明部分：
  1.證人李俊明於偵查中具結證述：伊有施用安非他命，安非他
    命係向綽號「阿榮」的男子購買，並不知道本名，經警方提
    示照片，可以確認編號4 「乙○○」就是「阿榮」，而伊並
    不認識甲○○，又伊使用的手機門號是0000000000號，於98
    年4月7日凌晨1點31分許，在電話中表示要處理1千，就是要
    買安非他命，當天交易地點係在乙○○蘆洲永安南路住處附
    近，另於98年4月10日上午10點51分許，在電話中說要拿2千
    元，也是要買安非他命，交易地點是在板橋市大漢橋下等情
    綦詳（見同上偵查卷宗第239至241頁）；復於原審審理中亦
    具結證稱：伊認識乙○○，係經由朋友介紹，沒有看過甲○
    ○，之前在偵查中所述實在，兩次交易的地點不一樣，又伊
    跟乙○○沒有仇恨等情明確（見原審卷(二)第140背面、140之
    1頁），足見李俊明於附表一編號14、15所示之時間，撥打
    同案被告乙○○使用之電話與同案被告乙○○聯繫購買甲基
    安非他命事宜，同案被告乙○○亦於附表一編號14、15所示
    之地點，交付甲基安非他命給李俊明，並分收款項之情無誤
    。
  2.又佐以(1)李俊明所使用之0000000000號行動電話於98年4月7
    日凌晨1時31分許有撥打給同案被告乙○○所使用之0000000
    000行動電話，並由一名男性接聽，通話內容為「A：喂。B
    ：喂，阿龍喔。不好意思，我想說不然，能不能處理個一千
    塊給我好了。A：好。？B：因為我身上也只有帶五千塊而已
    。」、於同日凌晨1時36分許上開電話通話內容為「B：喂，
    我到了。A：好，下去了。B：好，掰掰。」；(2)李俊明所使
    用之0000000000號行動電話於98年4月10日上午10時51 分許
    有撥打給被告乙○○所使用之0000000000行動電話，並由一
    名男性接聽，通話內容為「A：喂。B：喂，阿榮，我想說跟
    你拿2000方便。A：可以啊。B：那我等一下過去。A：你說
    等一下是什麼時候。B：大約半個小時。A：半小時到還是怎
    樣。B：對。A：要從那邊過來。B：我從臺北。A：臺北那邊
    。B：現在在萬華。A：可能要晚一點，我現在要去土城，回
    來差不多一個鐘頭。B：你要一個鐘頭。A：還是你要到板橋
    的大漢橋下。B：也可以。A：那我現在要出門，你差不多20
    分鐘到。B：可以，OK，你說大漢橋過來板橋這邊。A：對，
    過板橋。B：好。A：我們那邊相等。」、於同日上午10時51
    分許上開電話通話內容為「B：喂，你多久到。A：快到了。
    B：我停紅綠燈，萊爾富過紅綠燈。A：好。」，此有通訊監
    察譯文在卷可憑（見同上偵查卷宗第237頁），則觀之上開
    通訊監察譯文，並互核證人李俊明上開證詞，益徵證人李俊
    明有於附表一編號15至16所示之時間、地點向同案被告乙○
    ○購買第二級毒品甲基安非他命之事實至明。
  3.另衡以扣案編號3帳冊上記載4月8日「俊明0.19、1000」、4
    月10日「俊明0.4、2000」等字樣，此有編號3帳冊扣案可稽
    ，且有扣案編號3帳冊影本附卷可參（見同上偵查卷宗第125
    、126頁），而被告甲○○於原審審理中表示：伊不記得是
    否當天記帳或隔天才記一節，已於前述，但由被告甲○○就
    此交易所記帳乙節以觀，更可見其等間確實有交易毒品之情
    。
  4.同案被告乙○○於偵查中亦自承：伊不知道李俊明全名，但
    於98年4月7日及98年4月10日有分別販賣1千、2千之毒品安
    非他命給他，第一次交易地點已經忘記，但於98年4月10日
    當天因跟上游約在板橋大漢橋下面見面，所以就跟李俊明約
    在那邊等情不諱（見同上偵查卷宗第274至275頁）；復於原
    審準備程序及審理中復坦承：有販賣第二級毒品甲基安非他
    命給李俊明等情明確（見原審卷(一)第18背面、第72背面，原
    審卷(二)第140之1、176背面頁），益徵同案被告乙○○有於
    上開時、地販賣第二級毒品給李俊明之事實。
  5.被告甲○○確實與同案被告乙○○對於販賣毒品海洛因、甲
    基安非他命之犯行，有犯意聯絡及行為分擔，已於前述，復
    參以被告甲○○在帳冊內尚知記載李俊明購買毒品之數量及
    金額，其與乙○○共同販賣第二級毒品之事實，應可認定。
(九)復警方於前述時、地起出之附表三編號1所示之白色粉末3小
    包（合計淨重3.28公克，合計純質淨重0.70公克）經送請法
    務部調查局鑑定結果，該白色粉末3小包均含第一級毒品海
    洛因成分，亦有法務部調查局鑑定書1紙在卷可按。；附表
    三編號2所示扣案之白色結晶塊4小包（淨重5.5480公克，取
    樣0.0002公克鑑定用罄，驗餘淨重5.5478公克）經送請交通
    部民用航空局航空醫務中心鑑定結果，該白色細結晶4小包
    含第二級毒品甲基安非他命成分，亦有交通部民用航空局航
    空醫務中心鑑定書1紙在卷可按（見同上偵查卷宗第285頁）
    。復有同屬其等所有如附表三編號4至7所示之供其秤重及預
    備供其持有分裝毒品之毒品分裝器1組、電子磅秤2台、分裝
    杓8支及分裝袋5包、附表二編號八所示之供其等販毒記帳之
    帳冊3本、附表三編號9至12所示供其等聯絡販毒之行動電話
    共4具（各含SIM卡1張，共計SIM卡4張）扣案足憑，且有查
    獲過程及扣案物品照片10幀在卷可稽。
(十)綜上所述，同案被告乙○○及被告甲○○有分別向上游「阿
    嘉」、「富源」、「阿弟仔」販入毒品，再加以分裝，以其
    所使用如附表三編號9 至12所示之行動電話為聯絡電話，接
    受買家來電，或由同案被告乙○○接聽，或由被告甲○○接
    聽，電話中聯絡約定購買毒品種類、價額及交易地點後，分
    別於如附表一編號1 至15所示之時間、地點，或由同案被告
    乙○○交付，或由被告甲○○交付，並收取價金，以此方式
    販賣毒品，而從中賺取差價及毒品以牟利，是其等營利之意
    圖甚明，且其等具有犯意聯絡及行為分擔之情形無訛。
(十一)附表二編號1 所示轉讓禁藥部分：
  1.證人吳建明於偵查中雖證述：98年4月3日18點57分許，撥打
    電話給乙○○、甲○○，說要借一張，對方說0.2不會很少
    ，是在講買安非他命的事情，是買1000元0.2公克的安非他
    命，這通電話是跟甲○○通話，在打完電話後就出發，約晚
    上7、8點時，約在蘆洲市○○○路甲○○家附近，不記得向
    誰拿等語（見同上偵查卷宗第227至228頁），可知吳建明證
    述於上開時、地與被告甲○○交易毒品甲基安非他命之情。
    衡諸常情有施用毒品者，其對於購買毒品之次數、時間、地
    點、交易數量、交易對象或無償取得毒品之情況等相關細節
    往往因時隔久遠而記憶模糊致未能明確陳述，實難期待其能
    於事後完整清晰證述，況由前述通話內容有談到「借一張」
    之詞，而警員設問之方式僅以是否係講買毒品，亦侷限證人
    只能回答是否之情，是有關證人吳建明究竟是購買毒品或無
    償取得毒品仍有審究之必要。
  2.復觀之吳建明所使用之0000000000號行動電話於98年4月3日
    晚上6時57分許有撥打給同案被告乙○○與被告甲○○共同
    使用之0000000000行動電話，並由一名女性接聽，通話內容
    為「B：喂，你可以再給我一千塊嘛？A：什麼阿？B：再跟
    你借一千。A：借多少？B：一張就好。A：借一張喔？B：你
    要請我喔？A：有阿，我就跟你說要請你了。B：這樣真的要
    跟你借一千。A：不用，不用借，我就跟你說我請你。B：你
    的請都是借。A：怎麼會，一樣是一千元的。B：一千元也要
    多一點。A：我跟你說真的是一千的，不會騙你。B：那一千
    元都很少。A：不會，02哪會少。B：幹你娘，02這麼少。A
    ：真的02阿。B：再多一點，03。A：真的02阿，不會騙你，
    再來就要花錢，不會騙你。B：都自己人，說這樣。A：好啦
    ，不跟你說了。B：好啦，我快到了。」，此有通訊監察譯
    文在卷可憑（見同上偵查卷宗第219頁），則觀之上開通訊
    監察譯文，可見吳建明有於附表二編號1所示之時間、地點
    因被告甲○○無償轉讓而取得甲基安非他命之事實。
  3.另衡以扣案編號3帳冊上記載4月3日「建明0.3、請」等字樣
    ，此有編號3帳冊扣案可稽，且有扣案編號3帳冊影本附卷可
    參（見同上偵查卷宗第122頁），益徵被告甲○○有參與轉
    讓毒品並與被告乙○○有犯意聯絡之情。
  4.又有關附表二編號1之轉讓毒品部分，業據同案被告乙○○
    於偵查及原審準備程序中均自承不諱，甚至於原審審理中供
    稱：所謂的「請」就是給他們東西，沒有要錢等語（見原審
    卷(一)第18背面、第72背面，原審卷(二)第179頁正反面），復
    酌以同案被告乙○○與被告甲○○有前述分工模式，其等分
    別販入第二級毒品甲基安非他命，共同賺取差價或施用之量
    ，既於前述，被告甲○○轉讓毒品無非係為拓展及穩定客源
    ，足見其等就轉讓第二級毒品甲基安非他命有犯意聯絡及行
    為分擔，再稽證人即同案被告乙○○於原審審理中亦證稱：
    是伊請吳建明等語（見原審卷(二)第179頁），益徵同案被告
    乙○○有於上開時、地與被告甲○○共同轉讓毒品之情。
(十二)附表二編號2所示轉讓禁藥部分：
  1.證人吳建明於偵查中證稱：於98年4月10日上午10點53分許
    ，有撥打電話給乙○○，這次乙○○請伊安非他命，沒有收
    錢等語綦詳（見同上偵查卷宗第228頁）；復於原審審理中
    另證稱：於偵查中所述實在等語（見原審卷(二)第115頁），
    可見同案被告乙○○有於附表二編號2所示之時、地無償轉
    讓第二級毒品甲基安非他命給吳建明之情。
  2.復稽吳建明所使用之0000000000號行動電話於98年4月10日
    上午10時53分許有撥打給同案被告乙○○與被告甲○○共同
    使用之0000000000行動電話，並由一名男性接聽，通話內容
    為「A：喂。B：喂，你放在消防栓就好還是怎樣。A：喂你
    說什麼。B：你放在消防栓就好。A：好，拜拜。」，則觀之
    上開通訊監察譯文，可見吳建明有於附表二編號2所示之時
    間、地點因同案被告乙○○無償轉讓而取得甲基安非他命之
    事實。
  3.另參以扣案編號3帳冊上記載4月11日「建明0.25、請」等字
    樣，此有編號3帳冊扣案可稽，且有扣案編號3帳冊影本附卷
    可參（見同上偵查卷宗第126頁），而被告甲○○於原審審
    理中供稱：伊不記得有關帳冊之內容是否當天記或隔天才記
    之情，亦於前述，由上開帳冊確實有無償給吳建明及數量之
    相關記載，益徵同案被告乙○○有於附表二編號2所示之時
    間、地點無償轉讓甲基安非他命給吳建明之事實。
  4.復由同案被告乙○○於偵查中亦自承：於98年4月10日有拿
    毒品給吳建明之情（見同上偵查卷宗第276頁），又觀之其
    等之通聯內容可知同案被告乙○○係將毒品放在消防栓，再
    由吳建明取走之情節，則其2人並未碰面，同案被告乙○○
    自無收取款項，益徵同案被告乙○○自白與事實相符。復由
    被告甲○○有在帳冊上記載無償轉讓之對象及轉讓之數量，
    及其等以轉讓部分毒品作為吸引客源等分工模式，可見被告
    甲○○對於同案被告乙○○轉讓第二級毒品知情且同意，亦
    見其等就轉讓第二級毒品甲基安非他命有犯意聯絡及行為分
    擔。
(十三)綜上所陳，本件事證已臻明確，被告甲○○與同案被告乙
      ○○共同就附表一所示販賣第一級毒品海洛因、販賣第二
      級毒品甲基安非他命及附表二所示轉讓第二級毒品甲基安
      非他命之犯行堪以認定，其自白與事實相符，本件事證明
      確，應依法論科。
二、論罪科刑部分：
(一)按被告行為後，毒品危害防制條例第4條業於98年5月20日以
    華總一義字第09800125141號修正公布，本案應依刑法第2條
    第1項「按行為後法律有變更者，適用行為時之法律，但行
    為後之法律有利於行為人者，適用最有利於行為人之法律」
    之規定，爰說明如下：
  1.修正前毒品危害防制條例第4條第1、2項規定：「製造、運
    輸、販賣第一級毒品者，處死刑或無期徒刑；處無期徒刑者
    ，得併科新臺幣一千萬元以下罰金。製造、運輸、販賣第二
    級毒品者，處無期徒刑或七年以上有期徒刑，得併科新臺幣
    七百萬元以下罰金。」；同條項修正後則規定：「製造、運
    輸、販賣第一級毒品者，處死刑或無期徒刑；處無期徒刑者
    ，得併科新臺幣二千萬元以下罰金。製造、運輸、販賣第二
    級毒品者，處無期徒刑或七年以上有期徒刑，得併科新臺幣
    一千萬元以下罰金。」，修正前後犯罪構成要件並未變動，
    僅新法之得併科罰金數額提高，故新法並未較有利於被告。
  2.修正後毒品危害防制條例增定第17條第2項：「犯第4條至第
    8條之罪於偵查及審判中均自白者，減輕其刑。」，至所謂
    「偵查及審判中均自白」，係指被告於偵查中歷次之陳述，
    曾經自白，且於各審級審判中歷次之陳述，曾經自白而言（
    臺灣高等法院98年度第3次刑事法律問題研討會決議參照）
    ，被告甲○○於偵查中曾自白與乙○○共同進貨共同出貨，
    表示其2人共同販賣毒品之意（見98年度偵字第11342號卷第
    151頁），符合修正後毒品危害防制條例增定第17條第2項之
    減刑要件，經比較新舊法之規定，修正後新增之第2項規定
    有利被告甲○○。
  3.綜其全部罪刑之結果而為比較適用，應整體適用對被告較有
    利之新法規定，先予敘明。
(二)按甲基安非他命雖係第二級毒品，但其亦屬於藥事法所稱之
    禁藥（即藥事法第22條第1款所稱之「經中央衛生主管機關
    明令公告禁止製造、調劑、輸入、輸出、販賣或陳列之毒害
    藥品」）。而明知為禁藥而轉讓者，藥事法第83條亦定有處
    罰明文。故行為人明知為禁藥即甲基安非他命而轉讓予他人
    者，除成立毒品危害防制條例第8條第2項之轉讓第二級毒品
    罪外，亦構成藥事法第83條第1項之轉讓禁藥罪，此係屬同
    一犯罪行為而同時有二種法律可資處罰之法條（規）競合情
    形，應依「重法優於輕法」、「後法優於前法」等法理，擇
    一處斷。按毒品危害防制條例第8條第2項轉讓第二級毒品罪
    之法定本刑為六月以上五年以下有期徒刑，得併科新台幣七
    十萬元以下罰金。而93年4月21日修正後藥事法第83條第1項
    轉讓禁藥罪之法定本刑為七年以下有期徒刑，得併科新台幣
    五百萬元以下罰金。則修正後藥事法第83條第1項之罪之法
    定本刑，除非所轉讓之數量業已達於行政院依毒品危害防制
    條例第8條第6項規定，於93年1月7日製訂公布「轉讓持有毒
    品加重其刑之數量標準」，致其依毒品危害防制條例第8條
    第6項規定加重其刑後之法定本刑，尤重於藥事法第83條第1
    項之規定，本於藥事法乃後法、重法而應優先於前法、輕法
    （毒品危害防制條例第8條第2項）適用之原則，此類轉讓行
    為自應逕依藥事法第83條第1項之處罰規定論科。
(三)核被告甲○○就附表一編號1、3、7至15所為，均係屬犯毒
    品危害防制條例第4條第2項之販賣第二級毒品罪；其等就附
    表一編號2、4至6所為，均係犯毒品危害防制條例第4條第1
    項之販賣第一級毒品罪；其等就附表二編號1、2所為之轉讓
    第二級毒品甲基安非他命予吳建明，因所涉轉讓數量顯然未
    達「轉讓持有毒品加重其刑之數量標準」第2條第3款「淨重
    10公克以上」之標準，自應逕依藥事法第83條第1項之轉讓
    禁藥罪論處，公訴意旨認附表二編號1（原審判決誤載為編
    號2，應予更正）所示之犯行應依販賣第二級毒品罪處斷，
    尚有未洽，惟起訴之基本事實相同，經本院諭知後爰依法變
    更起訴法條，至公訴意旨誤以其等如附表二編號2所指之轉
    讓第二級毒品安非他命之犯行，應成立毒品危害防制條例第
    8條第2項之轉讓第二級毒品罪云云，尚有未洽，惟起訴之基
    本社會事實相同，經本院諭知後，依法變更起訴法條。其等
    販賣第一、二級毒品海洛因、甲基安非他命及轉讓甲基安非
    他命前、後持有海洛因、甲基安非他命之低度行為，各應為
    其販賣、轉讓之高度行為所吸收，均不另論罪。被告2人所
    犯各次販賣第一級毒品、各次販賣第二級毒品罪及各次轉讓
    禁藥之間，均犯意各別，罪名互殊，應予分論併罰。又被告
    2人就上開販賣第一級毒品、販賣第二級毒品罪及轉讓禁藥
    罪間，互有犯意聯絡及行為分擔，均應依共同正犯論處。
(四)被告甲○○並無供出來源，因而破獲之情，亦據臺北縣政府
    警察局99年2 月11日北縣刑警大字第0990021847號函檢附許
    子健及曾富源之移送書影本（見原審卷(二)第42至47頁）附卷
    可參，故無毒品危害防制條例第17條第1 項之適用。另被告
    甲○○就附表一所示之犯罪，於偵查及原審訊問時均曾自白
    犯行，業如前述，均依同條例第17條第2項規定，減輕其刑
    。再查，被告甲○○雖有販賣海洛因之行為，惟販賣海洛因
    之對象僅為許家榮、陳孟庭2人，販賣價格分別為1千元1次
    、5 千元3次，販賣次數共4次、販賣毒品數量及所獲利益非
    鉅，犯罪情節尚非極為重大，而被告甲○○於偵查及本院訊
    問時就販賣海洛因給許家榮部分尚自白犯罪，若不論被告甲
    ○○販賣之對象、數量多寡，如均處以毒品危害防制條例第
    4條第1項之法定刑死刑或無期徒刑，依本件實際犯罪之情狀
    而言，尚屬過苛，顯屬情輕法重，綜合前述各情，認被告甲
    ○○所犯附表一編號2、4至6所示之共同販賣第一級毒品罪
    ，情狀均尚堪憫恕，特依刑法第59條規定，均酌量減輕其法
    定刑，並遞減輕其刑。
三、撤銷改判部分：
  1.原審就被告甲○○於附表一編號4至15所示部分所涉犯行事
    證明確，而予以論罪科刑，固非無見。惟查：被告甲○○曾
    於偵查中自白全部販賣毒品犯行，業如前述，原審就附表一
    編號4至15部分未予適用毒品危害防制條例第17條第2項之規
    定減輕其刑，尚有未洽，被告提起上訴，主張其此部分應均
    已於偵查中自白，而得依法減刑，為有理由，本院就此部分
    予以撤銷改判。爰審酌被告甲○○有施用毒品，經觀察勒戒
    及強制戒治，猶未戒除毒癮，僅為賺取毒品，繼而為本件販
    賣品之犯行，及其等犯罪之目的、動機、手段、智識程度，
    被告甲○○犯後坦承犯行，仍辯稱代購或不認識買家等一切
    情狀，分別就被告甲○○犯如附表一所示部分，均各處如附
    表一所示之刑。
  2.扣案附表三編號1所示之第一級毒品海洛因3小包及附表三編
    號2所示之第二級毒品甲基安非他命4小包，係被告被當場查
    獲之第一級毒品及第二級毒品；又鑑定機關於鑑定時，雖將
    毒品與包裝分別秤重，然依鑑定機關之海洛因及甲基安非他
    命毒品純度定量分析鑑驗標準作業程序，係將包裝內之白色
    粉末（海洛因）及透明結晶（甲基安非他命）取出裝於該局
    毒品檢驗用袋中進行海洛因、甲基安非他命純度定量分析，
    包裝則呈空袋形狀，但仍留有極微量白色粉末（海洛因）、
    透明結晶（甲基安非他命）殘渣於塑膠袋中等情，則該包裝
    均並未與毒品完全析離，就本件毒品與包裝，均應依毒品危
    害防制條例第18條第1項前段規定，依最高法院97年台上字
    第3258號判決要旨，查獲之剩餘毒品，祇能於最後一次之販
    賣毒品罪宣告沒收銷燬，不得於各次販賣毒品罪均宣告沒收
    銷燬，爰於最後一次犯行即附表一編號6及15所示其等販賣
    第一級毒品及第二級毒品犯罪項下，諭知沒收銷燬之，原審
    判決誤於各次犯行項下沒收，應予更正。又鑑定時經取樣鑑
    驗耗用之毒品，因已不存在，不得宣告沒收，一併敘明。
  3.又扣案之附表三編號4至7所示之供秤重及分裝毒品之毒品分
    裝器1組、電子磅秤2台、分裝杓8支及分裝袋5包，均屬被告
    甲○○及同案被告乙○○所有，供犯販賣毒品及轉讓毒品所
    用之物，為被告甲○○及同案被告乙○○於警詢、偵查及原
    審審理中坦認不諱，均爰依毒品危害防制條例第19條第1項
    之規定，於渠等如附表一編號4至15所示販賣毒品犯罪項下
    ，宣告沒收，原審判決誤依刑法第38條第1項第2款之規定宣
    告沒收，漏未審酌特別法優先適用原則，容有錯誤，應予更
    正。
  4.至附表三編號8所示供其記錄販毒記帳之帳冊3本，亦為被告
    甲○○及同案被告乙○○所有，供犯販賣毒品所用之物，為
    被告甲○○及同案被告乙○○於警詢、偵查及原審審理中坦
    認不諱，均爰依毒品危害防制條例第19條第1項之規定，於
    渠等如附表一編號4至15所示販賣毒品犯罪項下，宣告沒收
    ，原審判決誤依刑法第38條第1項第2款之規定宣告沒收，漏
    未審酌特別法優先適用原則，容有錯誤，應予更正。
  5.另有關附表三編號9至12所示之行動電話共4具（各含SIM卡1
    張，共含SIM卡4張），被告甲○○及同案被告乙○○於警詢
    、偵查及原審審理中均供承係其等所有，並供購買及販賣毒
    品者聯絡用，且有前述行動電話之通訊監聽譯文可佐，參以
    行動電話之服務需以SIM卡為使用介面，各該公司於出租行
    動電話門號予者消費使用時，即同時提供SIM卡給消費者做
    為門號使用之介面，故於各該公司接受消費者申辦門號並將
    該門號開通上線時，各該公司即將SIM卡之所有權移轉於消
    費者，於退租或拆機時不需繳回，故本件前開SIM卡應屬被
    告所有甚明。承上，足認附表三編號9至12所示之行動電話4
    具（各含SIM卡1張，共含SIM卡4張）確實均係被告甲○○及
    同案被告乙○○所有，並供附表一編號4至15所示販賣毒品
    所用之物，均應依同條例第19條第1項規定宣告沒收。
  6.又被告甲○○及同案被告乙○○共同販賣毒品所得之未扣案
    如附表一編號4至15所示之現金，為被告甲○○及同案被告
    乙○○共同販賣毒品所得財物，爰於宣告被告甲○○罪刑時
    ，諭知其販賣毒品所得與同案被告乙○○連帶沒收，全部或
    一部不能沒收之情形，以其等財產連帶抵償之。
  7.末按沒收係附隨於主刑，必該沒收物品與其所宣告主刑，具
    有關連性，方能諭知沒收（最高法院87年度臺上字第1678號
    判決意旨參照）。查本案同案被告乙○○、被告甲○○經檢
    察官起訴並經本院論罪科刑之犯行僅有販賣第一級毒品海洛
    因、第二級毒品甲基安非他命及轉讓禁藥犯行，其本件同時
    被查獲扣案之物品雖尚有如附表三編號3 所示之摻有海洛因
    之香菸1 支、附表三編號13、14之酒精燈1 個及吸食器3 個
    ，然此等施用毒品之器具及毒品與本案宣告之主刑無關連性
    ，揆諸前揭說明，尚不得於本件判決宣告沒收。
四、上訴駁回部分：
  1.原審就被告甲○○於附表一編號1、3所示部分，認其罪證明
    確而分別適用毒品危害防制條例第4條第2項之販賣第二級毒
    品罪；附表一編號2所示部分係犯毒品危害防制條例第4條第
    1項之販賣第一級毒品罪；其等就附表二編號1、2所為之轉
    讓第二級毒品甲基安非他命予吳建明，因所涉轉讓數量顯然
    未達「轉讓持有毒品加重其刑之數量標準」第2條第3款「淨
    重10公克以上」之標準，自應逕依藥事法第83條第1項之轉
    讓禁藥罪論處，公訴意旨認附表二編號2所示之犯行應依販
    賣第二級毒品罪處斷，尚有未洽，惟起訴事實相同，爰依法
    變更起訴法條，至公訴意旨誤以其等如附表二編號2所指之
    轉讓第二級毒品安非他命之犯行，應成立毒品危害防制條例
    第8條第2項之轉讓第二級毒品罪云云，尚有未洽（參見前述
    ），亦依法變更起訴法條。其等販買第一、二級毒品海洛因
    、甲基安非他命及轉讓甲基安非他命前、後持有海洛因、安
    非他命之低度行為，各應為其販賣、轉讓之高度行為所吸收
    ，均不另論罪。被告所犯各次販賣第一級毒品、各次販賣第
    二級毒品罪及各次轉讓禁藥之間，均犯意各別，罪名互殊，
    應予分論併罰。又被告甲○○與同案被告乙○○就上開販賣
    第一級毒品、販賣第二級毒品罪及轉讓禁藥罪間，互有犯意
    聯絡及行為分擔，均應依共同正犯論處。又被告甲○○就附
    表一編號1至3所示之犯罪，於偵查及原審訊問時均曾自白犯
    行，就其所犯附表一編號1至3所示之犯罪，均依同條例第17
    條第2項規定，減輕其刑。並審酌被告甲○○雖有販賣海洛
    因之行為，惟販賣海洛因之對象僅為許家榮、陳孟庭2人，
    販賣價格分別為1千元1次、5千元3次，販賣次數共4次、販
    賣毒品數量及所獲利益非鉅，犯罪情節尚非極為重大，而被
    告甲○○於偵查及原審訊問時就販賣海洛因給許家榮部分尚
    且一度自白犯罪，若不論被告甲○○販賣之對象、數量多寡
    ，如均處以毒品危害防制條例第4條第1項之法定刑死刑或無
    期徒刑，依本件實際犯罪之情狀而言，尚屬過苛，顯屬情輕
    法重，綜合前述各情，認被告甲○○所犯附表一編號2所示
    之共同販賣第一級毒品罪，情狀均尚堪憫恕，特依刑法第59
    條規定，均酌量減輕其法定刑，並就附表一編號2部分，遞
    減輕其刑。再審酌被告甲○○有施用毒品，經觀察勒戒及強
    制戒治，猶未戒除毒癮，僅為賺取毒品，繼而為本件販賣第
    一級毒品、第二級毒品及轉讓禁藥之犯行，及其等犯罪之目
    的、動機、手段、智識程度，犯後仍辯稱代購或不認識買家
    等一切情狀，分別量處被告甲○○犯如附表一編號1至3、附
    表二編號1至2所示部分，均各處如附表一編號1至3、附表二
    編號1至2所示之刑。
  2.扣案附表三編號1所示之第一級毒品海洛因3小包及附表三編
    號2所示之第二級毒品甲基安非他命4小包，係被告被當場查
    獲剩餘之第一級毒品及第二級毒品，該包裝均並未與毒品完
    全析離；就本件毒品與包裝，均應依毒品危害防制條例第18
    條第1項前段規定，本於上揭最高法院97年台上字第3258號
    判決要旨，查獲之剩餘毒品，祇能於最後一次之販賣毒品罪
    即附表一編號6及15宣告沒收銷燬，原審誤於附表一編號1至
    3所示其等販賣第一級毒品及第二級毒品犯罪項下，諭知沒
    收銷燬，容有誤會，應予更正。又鑑定時經取樣鑑驗耗用之
    毒品，因已不存在，不得宣告沒收，一併敘明。
  3.又扣案之附表三編號4至7所示之供秤重及分裝毒品之毒品分
    裝器1組、電子磅秤2台、分裝杓8支及分裝袋5包，均屬被告
    甲○○及同案被告乙○○所有，供犯販賣毒品及轉讓毒品所
    用之物，為被告甲○○及同案被告乙○○於警詢、偵查及原
    審審理中坦認不諱，均爰依毒品危害防制條例第19條第1項
    之規定，於渠等如附表一編號1至3所示販賣毒品犯罪項下，
    宣告沒收，原審判決誤依刑法第38條第1項第2款之規定宣告
    沒收，漏未審酌特別法優先適用原則，容有錯誤，應予更正
    。
  4.至附表三編號8 所示供其記錄販毒記帳之帳冊3 本，亦為被
    告甲○○及同案被告乙○○所有，供犯販賣毒品所用之物，
    為被告甲○○及同案被告乙○○於警詢、偵查及原審審理中
    坦認不諱，均爰依毒品危害防制條例第19條第1項之規定，
    於渠等如附表一編號1至3所示販賣毒品犯罪項下，宣告沒收
    ，原審判決誤依刑法第38條第1項第2款之規定宣告沒收，漏
    未審酌特別法優先適用原則，容有錯誤，應予更正。
  5.另有關附表三編號9至12所示之行動電話共4具（各含SIM卡1
    張，共含SIM卡4張），被告甲○○及同案被告乙○○於警詢
    、偵查及原審審理中均供承係其等所有，並供購買及販賣毒
    品者聯絡用，且有前述行動電話之通訊監聽譯文可佐，參以
    行動電話之服務需以SIM卡為使用介面，各該公司於出租行
    動電話門號予者消費使用時，即同時提供SIM卡給消費者做
    為門號使用之介面，故於各該公司接受消費者申辦門號並將
    該門號開通上線時，各該公司即將SIM卡之所有權移轉於消
    費者，於退租或拆機時不需繳回，故本件前開SIM卡應屬被
    告所有甚明。承上，足認附表三編號9至12所示之行動電話4
    具（各含SIM卡1張，共含SIM卡4張）確實均係被告甲○○及
    同案被告乙○○所有，並供本件販賣毒品所用之物，均應依
    同條例第19條第1項規定於附表一編號1至3所示宣告沒收。
    又附表三編號9所示之行動電話1具（各含SIM卡1張）確實均
    係被告甲○○及同案被告乙○○所有，並供轉讓吳建明毒品
    所用之物，爰依刑法第38條第1項第2款之規定，於附表二所
    示被告甲○○及同案被告乙○○轉讓禁藥犯罪項下，宣告沒
    收。
  6.又被告甲○○及同案被告乙○○共同販賣毒品所得之未扣案
    如附表一編號1至3所示之現金，為被告甲○○及同案被告乙
    ○○共同販賣毒品所得財物，爰於宣告被告甲○○罪刑時，
    諭知其販賣毒品所得與同案被告乙○○連帶沒收，全部或一
    部不能沒收之情形，以其等財產連帶抵償之。
  7.原判決核無認定事實錯誤、量刑瑕疵或違背法令之情形，其
    結論尚無不合。按量刑係法院就繫屬個案犯罪之整體評價，
    為事實審法院得依職權自由裁量之事項，量刑判斷當否之準
    據，應就判決之整體觀察為綜合考量，苟已斟酌刑法第57條
    各款所列情狀，而未逾越法定刑度，如無偏執一端，致明顯
    失出失入情形，上級審法院即不得單就量刑部分遽指為不當
    或違法。被告上訴意旨泛稱從輕量刑云云，惟原判決就如何
    量定被告宣告刑之理由，業已詳敘審酌刑法第57條各款及前
    開所列情狀，予以綜合考量，於法定刑度範圍內，詳予審酌
    科刑，核無認定事實錯誤、量刑瑕疵或違背法令之情形。是
    被告上訴意旨純屬其個人主觀上對法院量刑之期盼，為無理
    由，應予駁回。
五、被告甲○○就其撤銷改判及上訴駁回部分，定其應執行刑如
    主文所示。
據上論斷，應依刑事訴訟法第368條、第369條第1項前段、第364
條、第299條第1項前段，修正後毒品危害防制條例第4條第1項、
第2項、第17條第2項、第18條第1項、第19條第1項，刑法第11條
前段、第2條第1項前段、第28條、第51條第5款、第59條、第38
條第1項第2款，判決如主文。
本案經檢察官曾忠己到庭執行職務。
中    華    民    國    99    年    9     月    30    日
                  刑事第十一庭      審判長法  官  許宗和
                                          法  官  潘進柳
                                          法  官  沈君玲
以上正本證明與原本無異。
如不服本判決，應於收受送達後10日內向本院提出上訴書狀，其
未敘述上訴之理由者並得於提起上訴後10日內向本院補提理由書
（均須按他造當事人之人數附繕本）「切勿逕送上級法院」。
                                          書記官  彭于瑛
中    華    民    國    99    年    10    月    4     日
附錄：本案論罪科刑法條全文
毒品危害防制條例第4條
製造、運輸、販賣第一級毒品者，處死刑或無期徒刑；處無期徒
刑者，得併科新臺幣二千萬元以下罰金。
製造、運輸、販賣第二級毒品者，處無期徒刑或七年以上有期徒
刑，得併科新臺幣一千萬元以下罰金。
製造、運輸、販賣第三級毒品者，處五年以上有期徒刑，得併科
新臺幣七百萬元以下罰金。
製造、運輸、販賣第四級毒品者，處三年以上十年以下有期徒刑
，得併科新臺幣三百萬元以下罰金。
製造、運輸、販賣專供製造或施用毒品之器具者，處一年以上七
年以下有期徒刑，得併科新臺幣一百萬元以下罰金。
前五項之未遂犯罰之。
附表一
  ┌──┬────┬────┬─────┬──────┬────┬─────────────────┐
  │編號│販賣對象│時間    │地點      │聯絡電話（被│毒品販賣│         主文                     │
  │    │        │        │          │告/販賣對象 │數量    ├──────┬──────────┤
  │    │        │        │          │之電話）    │        │主刑        │從刑                │
  ├──┼────┼────┼─────┼──────┼────┼──────┼──────────┤
  │ 1  │許家榮  │98年3 月│臺北縣蘆洲│0000000000/ │3000元之│甲○○共同販│扣案附表三編號4至12 │
  │    │        │15日    │市○○○路│0000000000  │甲基安非│賣第二級毒品│所示之物均沒收。未扣│
  │    │        │        │2 段234 號│（被告甲○○│他命，重│，處有期徒刑│案之販賣第二級毒品所│
  │    │        │        │旁邊巷子  │接聽）      │量約0.45│肆年。      │得新臺幣參仟元應與李│
  │    │        │        │          │            │公克    │            │順榮連帶沒收，如全部│
  │    │        │        │          │            │        │            │或一部不能沒收，以渠│
  │    │        │        │          │            │        │            │等之財產連帶抵償之。│
  ├──┤        ├────┼─────┼──────┼────┼──────┼──────────┤
  │ 2  │        │98年3 月│臺北縣蘆洲│0000000000/ │1000元之│甲○○共同販│扣案附表三編號4至12 │
  │    │        │21日    │市○○○路│0000000000  │海洛因，│賣第一級毒品│所示之物均沒收。未扣│
  │    │        │        │2 段234 號│（被告甲○○│重量不詳│，處有期徒刑│案之販賣第一級毒品所│
  │    │        │        │3樓之住處 │接聽）      │        │捌年。      │得新臺幣壹仟元應與李│
  │    │        │        │          │            │        │            │順榮連帶沒收，如全部│
  │    │        │        │          │            │        │            │或一部不能沒收，以渠│
  │    │        │        │          │            │        │            │等之財產連帶抵償之。│
  ├──┤        ├────┼─────┼──────┼────┼──────┼──────────┤
  │ 3  │        │98年3 月│同上      │0000000000/ │1000元之│甲○○共同販│扣案附表三編號4至12 │
  │    │        │23日    │          │0000000000  │甲基安非│賣第二級毒品│所示之物均沒收。未扣│
  │    │        │        │          │（被告乙○○│他命，0.│，處有期徒刑│案之販賣第二級毒品所│
  │    │        │        │          │接聽）      │4公克   │肆年。      │得新臺幣參仟元應與李│
  │    │        │        │          │            │        │            │順榮連帶沒收，如全部│
  │    │        │        │          │            │        │            │或一部不能沒收，以渠│
  │    │        │        │          │            │        │            │等之財產連帶抵償之。│
  ├──┼────┼────┼─────┼──────┼────┼──────┼──────────┤
  │ 4  │陳孟庭  │98年4 月│臺北縣土城│0000000000/ │5000元之│甲○○共同販│扣案附表三編號1 所示│
  │    │        │5 日    │市○○路一│0000000000  │海洛因，│賣第一級毒品│之物沒收銷燬，扣案附│
  │    │        │        │段某處便利│（被告甲○○│數量不詳│，處有期徒刑│表三編號4 至12所示之│
  │    │        │        │商店      │接聽）      │        │捌年。      │物均沒收。          │
  │    │        │        │          │            │        │            │未扣案之販賣第一級毒│
  │    │        │        │          │            │        │            │品所得新臺幣伍仟元應│
  │    │        │        │          │            │        │            │與乙○○連帶沒收，如│
  │    │        │        │          │            │        │            │全部或一部不能沒收，│
  │    │        │        │          │            │        │            │以渠等之財產連帶抵償│
  │    │        │        │          │            │        │            │之。                │
  ├──┤        ├────┼─────┼──────┼────┼──────┼──────────┤
  │ 5  │        │98年4 月│臺北縣板橋│0000000000/ │5000元之│甲○○共同販│扣案附表三編號4至12 │
  │    │        │7 日    │市南雅夜市│0000000000（│海洛因，│賣第一級毒品│所示之物均沒收。未扣│
  │    │        │        │一帶      │被告甲○○接│數量約4 │，處有期徒刑│案之販賣第一級毒品所│
  │    │        │        │          │聽）        │分之1錢 │捌年。      │得新臺幣伍仟元應與李│
  │    │        │        │          │            │        │            │順榮連帶沒收，如全部│
  │    │        │        │          │            │        │            │或一部不能沒收，以渠│
  │    │        │        │          │            │        │            │等之財產連帶抵償之。│
  ├──┤        ├────┼─────┼──────┼────┼──────┼──────────┤
  │ 6  │        │98年4 月│臺北縣土城│0000000000/ │5000元之│甲○○共同販│扣案附表三編號1 所示│
  │    │        │10日    │市○○路一│0000000000（│海洛因，│賣第一級毒品│之物沒收銷燬，扣案附│
  │    │        │        │段某處便利│被告甲○○接│數量約4 │，處有期徒刑│表三編號4 至12所示之│
  │    │        │        │商店      │聽）        │分之1錢 │捌年。      │物均沒收。          │
  │    │        │        │          │            │        │            │未扣案之販賣第一級毒│
  │    │        │        │          │            │        │            │品所得新臺幣伍仟元應│
  │    │        │        │          │            │        │            │與乙○○連帶沒收，如│
  │    │        │        │          │            │        │            │全部或一部不能沒收，│
  │    │        │        │          │            │        │            │以渠等之財產連帶抵償│
  │    │        │        │          │            │        │            │之。                │
  ├──┼────┼────┼─────┼──────┼────┼──────┼──────────┤
  │ 7  │陳瑞杰  │98年3 月│臺北縣蘆洲│0000000000/ │2000元之│甲○○共同販│扣案附表三編號4至12 │
  │    │        │27日    │市○○○路│0000000000  │甲基安非│賣第二級毒品│所示之物均沒收。未扣│
  │    │        │        │2 段234 號│（被告甲○○│他命，0.│，處有期徒刑│案之販賣第二級毒品所│
  │    │        │        │3 樓      │接聽）      │3公克   │肆年。      │得新臺幣貳仟元應與李│
  │    │        │        │          │            │        │            │順榮連帶沒收，如全部│
  │    │        │        │          │            │        │            │或一部不能沒收，以渠│
  │    │        │        │          │            │        │            │等之財產連帶抵償之。│
  ├──┤        ├────┼─────┼──────┼────┼──────┼──────────┤
  │ 8  │        │98年4 月│同上      │0000000000/ │2000元之│甲○○共同販│扣案附表三編號4至12 │
  │    │        │11日    │          │0000000000  │甲基安非│賣第二級毒品│所示之物均沒收。未扣│
  │    │        │        │          │（被告甲○○│他命，0.│，處有期徒刑│案之販賣第二級毒品所│
  │    │        │        │          │接聽）      │34公克  │肆年。      │得新臺幣貳仟元應與李│
  │    │        │        │          │            │        │            │順榮連帶沒收，如全部│
  │    │        │        │          │            │        │            │或一部不能沒收，以渠│
  │    │        │        │          │            │        │            │等之財產連帶抵償之。│
  ├──┼────┼────┼─────┼──────┼────┼──────┼──────────┤
  │ 9  │吳建明  │98年4 月│臺北縣蘆洲│0000000000/ │2000元之│甲○○共同販│扣案附表三編號4至12 │
  │    │        │5 日至6 │市○○○路│0000000000  │甲基安非│賣第二級毒品│所示之物均沒收。未扣│
  │    │        │日      │2 段234 號│（被告乙○○│他命，數│，處有期徒刑│案之販賣第二級毒品所│
  │    │        │        │附近      │接聽）      │量0.15公│肆年。      │得新臺幣貳仟元應與李│
  │    │        │        │          │            │克      │            │順榮連帶沒收，如全部│
  │    │        │        │          │            │        │            │或一部不能沒收，以渠│
  │    │        │        │          │            │        │            │等之財產連帶抵償之。│
  ├──┤        ├────┼─────┼──────┼────┼──────┼──────────┤
  │ 10 │        │98年4 月│臺北縣蘆洲│0000000000/ │1000元之│甲○○共同販│扣案附表三編號4至12 │
  │    │        │9 日    │市○○○路│0000000000  │甲基安非│賣第二級毒品│所示之物均沒收。未扣│
  │    │        │        │2 段234 號│（被告甲○○│他命，數│，處有期徒刑│案之販賣第二級毒品所│
  │    │        │        │附近      │接聽）      │量0.23公│肆年。      │得新臺幣壹仟元應與李│
  │    │        │        │          │            │克      │            │順榮連帶沒收，如全部│
  │    │        │        │          │            │        │            │或一部不能沒收，以渠│
  │    │        │        │          │            │        │            │等之財產連帶抵償之。│
  ├──┼────┼────┼─────┼──────┼────┼──────┼──────────┤
  │ 11 │陳怡璁  │98年4 月│臺北縣蘆洲│0000000000/ │1000元之│甲○○共同販│扣案附表三編號4至12 │
  │    │        │6 日    │市○○○路│0000000000  │甲基安非│賣第二級毒品│所示之物均沒收。未扣│
  │    │        │        │2 段234 號│（被告乙○○│他命，數│，處有期徒刑│案之販賣第二級毒品所│
  │    │        │        │附近某處便│接聽）      │量0.23公│肆年。      │得新臺幣壹仟元應與李│
  │    │        │        │利商店    │            │克      │            │順榮連帶沒收，如全部│
  │    │        │        │          │            │        │            │或一部不能沒收，以渠│
  │    │        │        │          │            │        │            │等之財產連帶抵償之。│
  ├──┤        ├────┼─────┼──────┼────┼──────┼──────────┤
  │ 12 │        │98年4 月│臺北縣蘆洲│0000000000/ │2000元之│甲○○共同販│扣案附表三編號4至12 │
  │    │        │10日    │市○○○路│0000000000  │甲基安非│賣第二級毒品│所示之物均沒收。未扣│
  │    │        │        │2 段234 號│（被告乙○○│他命，數│，處有期徒刑│案之販賣第二級毒品所│
  │    │        │        │附近某處便│接聽）      │量0.39公│肆年。      │得新臺幣貳仟元應與李│
  │    │        │        │利商店    │            │克      │            │順榮連帶沒收，如全部│
  │    │        │        │          │            │        │            │或一部不能沒收，以渠│
  │    │        │        │          │            │        │            │等之財產連帶抵償之。│
  ├──┼────┼────┼─────┼──────┼────┼──────┼──────────┤
  │ 13 │吳孟鴻  │98年4 月│臺北縣蘆洲│0000000000/ │2000元之│甲○○共同販│扣案附表三編號4至12 │
  │    │        │4 日    │市○○○路│0000000000（│甲基安非│賣第二級毒品│所示之物均沒收。未扣│
  │    │        │        │2 段234 號│被告乙○○接│他命，數│，處有期徒刑│案之販賣第二級毒品所│
  │    │        │        │之住處樓下│聽）        │量0.5 公│肆年。      │得新臺幣貳仟元應與李│
  │    │        │        │          │            │克      │            │順榮連帶沒收，如全部│
  │    │        │        │          │            │        │            │或一部不能沒收，以渠│
  │    │        │        │          │            │        │            │等之財產連帶抵償之。│
  ├──┼────┼────┼─────┼──────┼────┼──────┼──────────┤
  │ 14 │李俊明  │98年4 月│臺北縣蘆洲│0000000000/ │1000元之│甲○○共同販│扣案附表三編號4至12 │
  │    │        │7 日    │市○○○路│0000000000（│甲基安非│賣第二級毒品│所示之物均沒收。未扣│
  │    │        │        │234號附近 │被告乙○○接│他命，數│，處有期徒刑│案之販賣第二級毒品所│
  │    │        │        │          │聽）        │量0.19公│肆年。      │得新臺幣壹仟元應與李│
  │    │        │        │          │            │克      │            │順榮連帶沒收，如全部│
  │    │        │        │          │            │        │            │或一部不能沒收，以渠│
  │    │        │        │          │            │        │            │等之財產連帶抵償之。│
  ├──┤        ├────┼─────┼──────┼────┼──────┼──────────┤
  │ 15 │        │98年4 月│臺北縣板橋│0000000000/ │2000元（│甲○○共同販│扣案附表三編號2 所示│
  │    │        │10日    │市大漢橋下│0000000000（│起訴書誤│賣第二級毒品│之物沒收銷燬，扣案附│
  │    │        │        │          │被告乙○○接│載為1000│，處有期徒刑│表三編號4至12所示之 │
  │    │        │        │          │聽）        │元）之甲│肆年。      │物均沒收。未扣案之販│
  │    │        │        │          │            │基安非他│            │賣第二級毒品所得新臺│
  │    │        │        │          │            │命，數量│            │幣貳仟元應與乙○○連│
  │    │        │        │          │            │0.4 公克│            │帶沒收，如全部或一部│
  │    │        │        │          │            │        │            │不能沒收，以渠等之財│
  │    │        │        │          │            │        │            │產連帶抵償之。      │
  └──┴────┴────┴─────┴──────┴────┴──────┴──────────┘
附表二
  ┌──┬────┬────┬─────┬──────┬────┬──────┬──────────┐
  │ 1  │吳建明  │98年4 月│臺北縣蘆洲│0000000000/ │2000元之│甲○○共同明│扣案附表三編號4 至7 │
  │    │        │3 日    │市○○○路│0000000000  │甲基安非│知為禁藥而轉│及9所示之物均沒收。 │
  │    │        │        │2段234附近│（被告甲○○│量0.3 公│讓，處有期徒│                    │
  │    │        │        │          │接聽）      │克      │刑柒月。    │                    │
  ├──┤        ├────┼─────┼──────┼────┼──────┼──────────┤
  │ 2  │        │98年4 月│臺北縣蘆洲│0000000000/ │1000元之│甲○○共同明│扣案附表三編號4 至7 │
  │    │        │10日    │市○○○路│0000000000  │甲基安非│知為禁藥而轉│及9所示之物均沒收。 │
  │    │        │        │2 段234 號│（被告甲○○│他命，數│讓，處有期徒│                    │
  │    │        │        │樓下住處之│接聽）      │量0.25公│刑柒月。    │                    │
  │    │        │        │消防栓處  │            │克      │            │                    │
  └──┴────┴────┴─────┴──────┴────┴──────┴──────────┘
附表三
  ┌──┬──────┬──────────────────────┐
  │編號│品  項      │數   量                                     │
  ├──┼──────┼──────────────────────┤
  │ 1  │海洛因      │參小包（合計淨重3.28公克，合計純質淨重0.7 公│
  │    │            │克，含微量海洛因之包裝袋參只）              │
  ├──┼──────┼──────────────────────┤
  │ 2  │甲基安非他命│肆小包（淨重5.5480公克，取樣0.0002公克鑑定用│
  │    │            │罄，驗餘淨重5.5478公克，含微量甲基安非他命之│
  │    │            │包裝袋4 只）                                │
  ├──┼──────┼──────────────────────┤
  │ 3  │摻有海洛因之│壹支                                        │
  │    │香菸        │                                            │
  ├──┼──────┼──────────────────────┤
  │ 4  │毒品分裝器  │壹組                                        │
  ├──┼──────┼──────────────────────┤
  │ 5  │電子磅秤    │貳台                                        │
  ├──┼──────┼──────────────────────┤
  │ 6  │分裝杓      │捌支                                        │
  ├──┼──────┼──────────────────────┤
  │ 7  │分裝袋      │伍包                                        │
  ├──┼──────┼──────────────────────┤
  │ 8  │編號1 帳冊、│共計參本                                    │
  │    │編號2 帳冊、│                                            │
  │    │編號3 帳冊  │                                            │
  ├──┼──────┼──────────────────────┤
  │ 9  │電話號碼0983│壹具                                        │
  │    │186911號之行│                                            │
  │    │動電話（內含│                                            │
  │    │SIM 卡壹張）│                                            │
  ├──┼──────┼──────────────────────┤
  │ 10 │電話號碼0926│壹具                                        │
  │    │653045號之行│                                            │
  │    │動電話（內含│                                            │
  │    │SIM 卡壹張）│                                            │
  ├──┼──────┼──────────────────────┤
  │ 11 │電話號碼0983│壹具                                        │
  │    │346484號之行│                                            │
  │    │動電話（內含│                                            │
  │    │SIM 卡壹張）│                                            │
  ├──┼──────┼──────────────────────┤
  │ 12 │電話號碼0936│壹具                                        │
  │    │259782號之行│                                            │
  │    │動電話（內含│                                            │
  │    │SIM 卡壹張）│                                            │
  ├──┼──────┼──────────────────────┤
  │ 13 │酒精燈      │壹個                                        │
  ├──┼──────┼──────────────────────┤
  │ 14 │吸食器      │參個                                        │
  └──┴──────┴──────────────────────┘

司法院資訊處製作；財團法人民間司法改革基金會備份。
